# Entrega 5 do Grupo 1: Inspeção

**Data**: 22/06/2025  
**Horário**: [20:00]  
**Local**: Microsoft Teams  

## 1. Introdução

A verificação é uma das etapas mais importantes do desenvolvimento de um projeto. Nela os artefatos produzidos são analisados garantindo que os mesmos cumpram com os seus requisitos especificados. Sendo assim, este documento apresenta o planejamento da verificação dos artefatos produzidos pelo [Grupo](https://requisitos-de-software.github.io/2025.1-CelularSeguro/documento-validacao/documento-prototipacao/) na Etapa 6.

---

## 2. Participantes

- [Arthur Carvalho](https://github.com/arthurlleite)  
- [Leonardo de Melo](https://github.com/leozinlima)  
- [Gabriel Lima](https://github.com/gabriel-lima258)  
- [Daniel Rodrigues](https://github.com/zDrNz)  
- [Felipe das Neves](https://github.com/FelipeFreire-gf)  
- [Mateus Bastos](https://github.com/MateuSansete)  
- [Vitor Pereira](https://github.com/Bessazs)

---

## 3. Itens do Desenvolvimento do Projeto

### Tabela 1 – Itens do Desenvolvimento

| ID | Item de Verificação | Inspetor(es) | Revisor(es) | Data | Avaliação |
|----|----------------------|--------------|-------------|------|-----------|
| 1 | O histórico de versão é padronizado? | [Arthur Carvalho](https://github.com/arthurlleite), [Leonardo de Melo](https://github.com/leozinlima) | [Gabriel Lima](https://github.com/gabriel-lima258), [Daniel Rodrigues](https://github.com/zDrNz), [Felipe das Neves](https://github.com/FelipeFreire-gf), [Mateus Bastos](https://github.com/MateuSansete), [Vitor Pereira](https://github.com/Bessazs)  | 22/06/2025 | - |
| 2 | O(s) autor(es) e o(s) revisor(es) para cada artefato? | [Arthur Carvalho](https://github.com/arthurlleite), [Leonardo de Melo](https://github.com/leozinlima) | [Gabriel Lima](https://github.com/gabriel-lima258), [Daniel Rodrigues](https://github.com/zDrNz), [Felipe das Neves](https://github.com/FelipeFreire-gf), [Mateus Bastos](https://github.com/MateuSansete), [Vitor Pereira](https://github.com/Bessazs)  | 22/06/2025 | - |
| 3 | Referências bibliográficas em todos os artefatos? | [Arthur Carvalho](https://github.com/arthurlleite), [Leonardo de Melo](https://github.com/leozinlima) | [Gabriel Lima](https://github.com/gabriel-lima258), [Daniel Rodrigues](https://github.com/zDrNz), [Felipe das Neves](https://github.com/FelipeFreire-gf), [Mateus Bastos](https://github.com/MateuSansete), [Vitor Pereira](https://github.com/Bessazs)  | 22/06/2025 | - |
| 4 | Tabelas e imagens possuem legenda e são citadas? | [Arthur Carvalho](https://github.com/arthurlleite), [Leonardo de Melo](https://github.com/leozinlima) | [Gabriel Lima](https://github.com/gabriel-lima258), [Daniel Rodrigues](https://github.com/zDrNz), [Felipe das Neves](https://github.com/FelipeFreire-gf), [Mateus Bastos](https://github.com/MateuSansete), [Vitor Pereira](https://github.com/Bessazs)  | 22/06/2025 | - |
| 5 | Existe texto introdutório nos artefatos? | [Arthur Carvalho](https://github.com/arthurlleite), [Leonardo de Melo](https://github.com/leozinlima) | [Gabriel Lima](https://github.com/gabriel-lima258), [Daniel Rodrigues](https://github.com/zDrNz), [Felipe das Neves](https://github.com/FelipeFreire-gf), [Mateus Bastos](https://github.com/MateuSansete), [Vitor Pereira](https://github.com/Bessazs)  | 22/06/2025 | - |
| 6 | Cronograma com responsáveis e datas? | [Arthur Carvalho](https://github.com/arthurlleite), [Leonardo de Melo](https://github.com/leozinlima) | [Gabriel Lima](https://github.com/gabriel-lima258), [Daniel Rodrigues](https://github.com/zDrNz), [Felipe das Neves](https://github.com/FelipeFreire-gf), [Mateus Bastos](https://github.com/MateuSansete), [Vitor Pereira](https://github.com/Bessazs)  | 22/06/2025 | - |
| 7 | Atas completas das reuniões? | [Arthur Carvalho](https://github.com/arthurlleite), [Leonardo de Melo](https://github.com/leozinlima) | [Gabriel Lima](https://github.com/gabriel-lima258), [Daniel Rodrigues](https://github.com/zDrNz), [Felipe das Neves](https://github.com/FelipeFreire-gf), [Mateus Bastos](https://github.com/MateuSansete), [Vitor Pereira](https://github.com/Bessazs)  | 22/06/2025 | - |
| 8 | Há gravação da reunião do grupo? | [Arthur Carvalho](https://github.com/arthurlleite), [Leonardo de Melo](https://github.com/leozinlima) | [Gabriel Lima](https://github.com/gabriel-lima258), [Daniel Rodrigues](https://github.com/zDrNz), [Felipe das Neves](https://github.com/FelipeFreire-gf), [Mateus Bastos](https://github.com/MateuSansete), [Vitor Pereira](https://github.com/Bessazs)  | 22/06/2025 | - |
| 9 | Vídeo de apresentação “não listado” no YouTube? | [Arthur Carvalho](https://github.com/arthurlleite), [Leonardo de Melo](https://github.com/leozinlima) | [Gabriel Lima](https://github.com/gabriel-lima258), [Daniel Rodrigues](https://github.com/zDrNz), [Felipe das Neves](https://github.com/FelipeFreire-gf), [Mateus Bastos](https://github.com/MateuSansete), [Vitor Pereira](https://github.com/Bessazs) | 22/06/2025 | - |

<font size="2"><p style="text-align: center">Autor: [Leonardo de Melo](https://github.com/leozinlima), 2025.</p></font>

---

## 4. Verificação Prototipação

### Tabela 2 – Itens Prototipação

| ID | Item de Verificação                                                                                                                                                       | Inspetor(es)                                                                                          | Revisor(es)                                                                                                                                                                                                                                             | Data       | Avaliação |
| -- | ------------------------------------------------------------------------------------------------------------------------------------------------------------------------- | ----------------------------------------------------------------------------------------------------- | ------------------------------------------------------------------------------------------------------------------------------------------------------------------------------------------------------------------------------------------------------- | ---------- | --------- |
| 1  | A definição de “Protótipo de Alta Fidelidade” na introdução está clara e reflete a abordagem iterativa e interativa?                                                      | [Arthur Carvalho](https://github.com/arthurlleite), [Leonardo de Melo](https://github.com/leozinlima) | [Gabriel Lima](https://github.com/gabriel-lima258), [Daniel Rodrigues](https://github.com/zDrNz), [Felipe das Neves](https://github.com/FelipeFreire-gf), [Mateus Bastos](https://github.com/MateuSansete), [Vitor Pereira](https://github.com/Bessazs) | 22/06/2025 | -         |
| 2  | A introdução evidencia a utilidade do protótipo para validar, refinar e esclarecer requisitos junto aos stakeholders?                                                     | [Arthur Carvalho](https://github.com/arthurlleite), [Leonardo de Melo](https://github.com/leozinlima) | [Gabriel Lima](https://github.com/gabriel-lima258), [Daniel Rodrigues](https://github.com/zDrNz), [Felipe das Neves](https://github.com/FelipeFreire-gf), [Mateus Bastos](https://github.com/MateuSansete), [Vitor Pereira](https://github.com/Bessazs) | 22/06/2025 | -         |
| 3  | Os aspectos de comunicação eficaz mencionados na introdução estão traduzidos em atividades concretas no protótipo (ex.: walkthroughs, demonstrações)?                     | [Arthur Carvalho](https://github.com/arthurlleite), [Leonardo de Melo](https://github.com/leozinlima) | [Gabriel Lima](https://github.com/gabriel-lima258), [Daniel Rodrigues](https://github.com/zDrNz), [Felipe das Neves](https://github.com/FelipeFreire-gf), [Mateus Bastos](https://github.com/MateuSansete), [Vitor Pereira](https://github.com/Bessazs) | 22/06/2025 | -         |
| 4  | O objetivo do protótipo está diretamente associado aos requisitos listados (RF01, RF02 etc.) do Celular Seguro?                                                           | [Arthur Carvalho](https://github.com/arthurlleite), [Leonardo de Melo](https://github.com/leozinlima) | [Gabriel Lima](https://github.com/gabriel-lima258), [Daniel Rodrigues](https://github.com/zDrNz), [Felipe das Neves](https://github.com/FelipeFreire-gf), [Mateus Bastos](https://github.com/MateuSansete), [Vitor Pereira](https://github.com/Bessazs) | 22/06/2025 | -         |
| 5  | Há mapeamento explícito entre cada requisito (RFxx) e a(s) tela(s) ou fluxo(s) do protótipo de alta fidelidade?                                                           | [Arthur Carvalho](https://github.com/arthurlleite), [Leonardo de Melo](https://github.com/leozinlima) | [Gabriel Lima](https://github.com/gabriel-lima258), [Daniel Rodrigues](https://github.com/zDrNz), [Felipe das Neves](https://github.com/FelipeFreire-gf), [Mateus Bastos](https://github.com/MateuSansete), [Vitor Pereira](https://github.com/Bessazs) | 22/06/2025 | -         |
| 6  | O propósito de “validar requisitos previamente elicitados, assegurando atendimento às expectativas dos usuários” está traduzido em critérios de sucesso para o protótipo? | [Arthur Carvalho](https://github.com/arthurlleite), [Leonardo de Melo](https://github.com/leozinlima) | [Gabriel Lima](https://github.com/gabriel-lima258), [Daniel Rodrigues](https://github.com/zDrNz), [Felipe das Neves](https://github.com/FelipeFreire-gf), [Mateus Bastos](https://github.com/MateuSansete), [Vitor Pereira](https://github.com/Bessazs) | 22/06/2025 | -         |
| 7  | As ferramentas utilizadas (ex.: Figma) estão configuradas para simular interações reais do Celular Seguro (toques, transições, estados)?                                  | [Arthur Carvalho](https://github.com/arthurlleite), [Leonardo de Melo](https://github.com/leozinlima) | [Gabriel Lima](https://github.com/gabriel-lima258), [Daniel Rodrigues](https://github.com/zDrNz), [Felipe das Neves](https://github.com/FelipeFreire-gf), [Mateus Bastos](https://github.com/MateuSansete), [Vitor Pereira](https://github.com/Bessazs) | 22/06/2025 | -         |
| 8  | Há uso de componentes e estilos (cores, tipografia, ícones) conforme identidade visual prevista para o Celular Seguro no Figma?                                           | [Arthur Carvalho](https://github.com/arthurlleite), [Leonardo de Melo](https://github.com/leozinlima) | [Gabriel Lima](https://github.com/gabriel-lima258), [Daniel Rodrigues](https://github.com/zDrNz), [Felipe das Neves](https://github.com/FelipeFreire-gf), [Mateus Bastos](https://github.com/MateuSansete), [Vitor Pereira](https://github.com/Bessazs) | 22/06/2025 | -         |
| 9  | O protótipo inclui estados críticos mencionados nos requisitos (ex.: tela de login gov.br, emissão de alerta, registro de telefone, detalhamento de acesso suspeito)?     | [Arthur Carvalho](https://github.com/arthurlleite), [Leonardo de Melo](https://github.com/leozinlima) | [Gabriel Lima](https://github.com/gabriel-lima258), [Daniel Rodrigues](https://github.com/zDrNz), [Felipe das Neves](https://github.com/FelipeFreire-gf), [Mateus Bastos](https://github.com/MateuSansete), [Vitor Pereira](https://github.com/Bessazs) | 22/06/2025 | -         |
| 10 | O protótipo contempla interações de erro e feedback (ex.: falha de login, alerta de conexão), simuladas no Figma?                                                         | [Arthur Carvalho](https://github.com/arthurlleite), [Leonardo de Melo](https://github.com/leozinlima) | [Gabriel Lima](https://github.com/gabriel-lima258), [Daniel Rodrigues](https://github.com/zDrNz), [Felipe das Neves](https://github.com/FelipeFreire-gf), [Mateus Bastos](https://github.com/MateuSansete), [Vitor Pereira](https://github.com/Bessazs) | 22/06/2025 | -         |
| 11 | Foram definidos e documentados critérios de acessibilidade (contraste, tamanho de toque, legibilidade) e validados no protótipo?                                          | [Arthur Carvalho](https://github.com/arthurlleite), [Leonardo de Melo](https://github.com/leozinlima) | [Gabriel Lima](https://github.com/gabriel-lima258), [Daniel Rodrigues](https://github.com/zDrNz), [Felipe das Neves](https://github.com/FelipeFreire-gf), [Mateus Bastos](https://github.com/MateuSansete), [Vitor Pereira](https://github.com/Bessazs) | 22/06/2025 | -         |
| 12 | O conteúdo de exemplo (textos, labels, mensagens) segue tom oficial e perfil de usuário do Celular Seguro?                                                                | [Arthur Carvalho](https://github.com/arthurlleite), [Leonardo de Melo](https://github.com/leozinlima) | [Gabriel Lima](https://github.com/gabriel-lima258), [Daniel Rodrigues](https://github.com/zDrNz), [Felipe das Neves](https://github.com/FelipeFreire-gf), [Mateus Bastos](https://github.com/MateuSansete), [Vitor Pereira](https://github.com/Bessazs) | 22/06/2025 | -         |
| 13 | Entrevistas ou sessões de feedback previstas foram usadas para ajustar o protótipo antes da versão de alta fidelidade?                                                    | [Arthur Carvalho](https://github.com/arthurlleite), [Leonardo de Melo](https://github.com/leozinlima) | [Gabriel Lima](https://github.com/gabriel-lima258), [Daniel Rodrigues](https://github.com/zDrNz), [Felipe das Neves](https://github.com/FelipeFreire-gf), [Mateus Bastos](https://github.com/MateuSansete), [Vitor Pereira](https://github.com/Bessazs) | 22/06/2025 | -         |
| 14 | Tarefas de usabilidade foram definidas com base nos fluxos do Celular Seguro e vinculadas a requisitos específicos?                                                       | [Arthur Carvalho](https://github.com/arthurlleite), [Leonardo de Melo](https://github.com/leozinlima) | [Gabriel Lima](https://github.com/gabriel-lima258), [Daniel Rodrigues](https://github.com/zDrNz), [Felipe das Neves](https://github.com/FelipeFreire-gf), [Mateus Bastos](https://github.com/MateuSansete), [Vitor Pereira](https://github.com/Bessazs) | 22/06/2025 | -         |
| 15 | Roteiro de teste (moderador, métricas, observações) documentado e referenciado à introdução sobre comunicação eficaz?                                                     | [Arthur Carvalho](https://github.com/arthurlleite), [Leonardo de Melo](https://github.com/leozinlima) | [Gabriel Lima](https://github.com/gabriel-lima258), [Daniel Rodrigues](https://github.com/zDrNz), [Felipe das Neves](https://github.com/FelipeFreire-gf), [Mateus Bastos](https://github.com/MateuSansete), [Vitor Pereira](https://github.com/Bessazs) | 22/06/2025 | -         |
| 16 | Problemas de usabilidade registrados no protótipo estão categorizados por severidade e ligados a requisitos ou entrevistas?                                               | [Arthur Carvalho](https://github.com/arthurlleite), [Leonardo de Melo](https://github.com/leozinlima) | [Gabriel Lima](https://github.com/gabriel-lima258), [Daniel Rodrigues](https://github.com/zDrNz), [Felipe das Neves](https://github.com/FelipeFreire-gf), [Mateus Bastos](https://github.com/MateuSansete), [Vitor Pereira](https://github.com/Bessazs) | 22/06/2025 | -         |
| 17 | Ajustes priorizados refletem o objetivo de validar expectativas dos usuários e necessidades levantadas nas entrevistas?                                                   | [Arthur Carvalho](https://github.com/arthurlleite), [Leonardo de Melo](https://github.com/leozinlima) | [Gabriel Lima](https://github.com/gabriel-lima258), [Daniel Rodrigues](https://github.com/zDrNz), [Felipe das Neves](https://github.com/FelipeFreire-gf), [Mateus Bastos](https://github.com/MateuSansete), [Vitor Pereira](https://github.com/Bessazs) | 22/06/2025 | -         |
| 18 | Histórico de versões do protótipo (datas, responsáveis, mudanças) está documentado no repositório do projeto?                                                             | [Arthur Carvalho](https://github.com/arthurlleite), [Leonardo de Melo](https://github.com/leozinlima) | [Gabriel Lima](https://github.com/gabriel-lima258), [Daniel Rodrigues](https://github.com/zDrNz), [Felipe das Neves](https://github.com/FelipeFreire-gf), [Mateus Bastos](https://github.com/MateuSansete), [Vitor Pereira](https://github.com/Bessazs) | 22/06/2025 | -         |
| 19 | O mapeamento final relaciona telas do protótipo de alta fidelidade a cada requisito aprovado ou pendente?                                                                 | [Arthur Carvalho](https://github.com/arthurlleite), [Leonardo de Melo](https://github.com/leozinlima) | [Gabriel Lima](https://github.com/gabriel-lima258), [Daniel Rodrigues](https://github.com/zDrNz), [Felipe das Neves](https://github.com/FelipeFreire-gf), [Mateus Bastos](https://github.com/MateuSansete), [Vitor Pereira](https://github.com/Bessazs) | 22/06/2025 | -         |
| 20 | Orientações para implementação (comportamentos críticos, estados de erro/carregamento) estão claras e derivadas do protótipo?                                             | [Arthur Carvalho](https://github.com/arthurlleite), [Leonardo de Melo](https://github.com/leozinlima) | [Gabriel Lima](https://github.com/gabriel-lima258), [Daniel Rodrigues](https://github.com/zDrNz), [Felipe das Neves](https://github.com/FelipeFreire-gf), [Mateus Bastos](https://github.com/MateuSansete), [Vitor Pereira](https://github.com/Bessazs) | 22/06/2025 | -         |
| 21 | Critérios de sucesso (ex.: satisfação em validação final) definidos conforme objetivo do protótipo?                                                                       | [Arthur Carvalho](https://github.com/arthurlleite), [Leonardo de Melo](https://github.com/leozinlima) | [Gabriel Lima](https://github.com/gabriel-lima258), [Daniel Rodrigues](https://github.com/zDrNz), [Felipe das Neves](https://github.com/FelipeFreire-gf), [Mateus Bastos](https://github.com/MateuSansete), [Vitor Pereira](https://github.com/Bessazs) | 22/06/2025 | -         |
| 22 | Lições aprendidas da prototipação de alta fidelidade estão documentadas para uso em próximas fases ou projetos?                                                           | [Arthur Carvalho](https://github.com/arthurlleite), [Leonardo de Melo](https://github.com/leozinlima) | [Gabriel Lima](https://github.com/gabriel-lima258), [Daniel Rodrigues](https://github.com/zDrNz), [Felipe das Neves](https://github.com/FelipeFreire-gf), [Mateus Bastos](https://github.com/MateuSansete), [Vitor Pereira](https://github.com/Bessazs) | 22/06/2025 | -         |
| 23 | Plano de transição (PoC ou desenvolvimento) está alinhado aos insights obtidos com o protótipo?                                                                           | [Arthur Carvalho](https://github.com/arthurlleite), [Leonardo de Melo](https://github.com/leozinlima) | [Gabriel Lima](https://github.com/gabriel-lima258), [Daniel Rodrigues](https://github.com/zDrNz), [Felipe das Neves](https://github.com/FelipeFreire-gf), [Mateus Bastos](https://github.com/MateuSansete), [Vitor Pereira](https://github.com/Bessazs) | 22/06/2025 | -         |
| 24 | A seção “Ferramentas Utilizadas” reflete corretamente a escolha e configuração do Figma para o protótipo?                                                                 | [Arthur Carvalho](https://github.com/arthurlleite), [Leonardo de Melo](https://github.com/leozinlima) | [Gabriel Lima](https://github.com/gabriel-lima258), [Daniel Rodrigues](https://github.com/zDrNz), [Felipe das Neves](https://github.com/FelipeFreire-gf), [Mateus Bastos](https://github.com/MateuSansete), [Vitor Pereira](https://github.com/Bessazs) | 22/06/2025 | -         |

<font size="2"><p style="text-align: center">Autor: [Leonardo de Melo](https://github.com/leozinlima), 2025.</p></font>


---

## 5. Verificação Comprovação Informal

### Tabela 3 – Comprovação Informal

| ID   | Item de Verificação                                                                                                            | Inspetor(es)                                                                                          | Revisor(es)                                                                                                                                                                                                                                             | Data       | Avaliação |
| ---- | ------------------------------------------------------------------------------------------------------------------------------ | ----------------------------------------------------------------------------------------------------- | ------------------------------------------------------------------------------------------------------------------------------------------------------------------------------------------------------------------------------------------------------- | ---------- | --------- |
| CI01 | A definição de “Comprovação Informal” está clara na introdução, mencionando leitura crítica de documentos sem métodos formais? | [Arthur Carvalho](https://github.com/arthurlleite), [Leonardo de Melo](https://github.com/leozinlima) | [Gabriel Lima](https://github.com/gabriel-lima258), [Daniel Rodrigues](https://github.com/zDrNz), [Felipe das Neves](https://github.com/FelipeFreire-gf), [Mateus Bastos](https://github.com/MateuSansete), [Vitor Pereira](https://github.com/Bessazs) | 22/06/2025 | -         |
| CI02 | Os objetivos da comprovação informal estão documentados (identificar inconsistências, ambiguidades, omissões)?                 | [Arthur Carvalho](https://github.com/arthurlleite), [Leonardo de Melo](https://github.com/leozinlima) | [Gabriel Lima](https://github.com/gabriel-lima258), [Daniel Rodrigues](https://github.com/zDrNz), [Felipe das Neves](https://github.com/FelipeFreire-gf), [Mateus Bastos](https://github.com/MateuSansete), [Vitor Pereira](https://github.com/Bessazs) | 22/06/2025 | -         |
| CI03 | As responsabilidades de leitura crítica estão atribuídas a analistas, desenvolvedores e representantes de usuário?             | [Arthur Carvalho](https://github.com/arthurlleite), [Leonardo de Melo](https://github.com/leozinlima) | [Gabriel Lima](https://github.com/gabriel-lima258), [Daniel Rodrigues](https://github.com/zDrNz), [Felipe das Neves](https://github.com/FelipeFreire-gf), [Mateus Bastos](https://github.com/MateuSansete), [Vitor Pereira](https://github.com/Bessazs) | 22/06/2025 | -         |
| CI04 | Os artefatos de requisitos (documentos, modelos, fluxos) foram distribuídos previamente para revisão informal?                 | [Arthur Carvalho](https://github.com/arthurlleite), [Leonardo de Melo](https://github.com/leozinlima) | [Gabriel Lima](https://github.com/gabriel-lima258), [Daniel Rodrigues](https://github.com/zDrNz), [Felipe das Neves](https://github.com/FelipeFreire-gf), [Mateus Bastos](https://github.com/MateuSansete), [Vitor Pereira](https://github.com/Bessazs) | 22/06/2025 | -         |
| CI05 | Há instruções claras para conduzir a leitura crítica: checklist de pontos a observar (clareza, consistência, completude)?      | [Arthur Carvalho](https://github.com/arthurlleite), [Leonardo de Melo](https://github.com/leozinlima) | [Gabriel Lima](https://github.com/gabriel-lima258), [Daniel Rodrigues](https://github.com/zDrNz), [Felipe das Neves](https://github.com/FelipeFreire-gf), [Mateus Bastos](https://github.com/MateuSansete), [Vitor Pereira](https://github.com/Bessazs) | 22/06/2025 | -         |
| CI06 | O canal de comunicação por e-mail institucional foi especificado, com modelo de mensagem e anexos adequados?                   | [Arthur Carvalho](https://github.com/arthurlleite), [Leonardo de Melo](https://github.com/leozinlima) | [Gabriel Lima](https://github.com/gabriel-lima258), [Daniel Rodrigues](https://github.com/zDrNz), [Felipe das Neves](https://github.com/FelipeFreire-gf), [Mateus Bastos](https://github.com/MateuSansete), [Vitor Pereira](https://github.com/Bessazs) | 22/06/2025 | -         |
| CI07 | O canal da ouvidoria foi mencionado e instruções para envio de protocolo corretamente detalhadas?                              | [Arthur Carvalho](https://github.com/arthurlleite), [Leonardo de Melo](https://github.com/leozinlima) | [Gabriel Lima](https://github.com/gabriel-lima258), [Daniel Rodrigues](https://github.com/zDrNz), [Felipe das Neves](https://github.com/FelipeFreire-gf), [Mateus Bastos](https://github.com/MateuSansete), [Vitor Pereira](https://github.com/Bessazs) | 22/06/2025 | -         |
| CI08 | As figuras (print de e-mail enviado, comprovante de protocolo da ouvidoria) estão legíveis e com legendas claras?              | [Arthur Carvalho](https://github.com/arthurlleite), [Leonardo de Melo](https://github.com/leozinlima) | [Gabriel Lima](https://github.com/gabriel-lima258), [Daniel Rodrigues](https://github.com/zDrNz), [Felipe das Neves](https://github.com/FelipeFreire-gf), [Mateus Bastos](https://github.com/MateuSansete), [Vitor Pereira](https://github.com/Bessazs) | 22/06/2025 | -         |
| CI09 | Foi registrada a confirmação de recebimento (no e-mail ou na plataforma da ouvidoria)?                                         | [Arthur Carvalho](https://github.com/arthurlleite), [Leonardo de Melo](https://github.com/leozinlima) | [Gabriel Lima](https://github.com/gabriel-lima258), [Daniel Rodrigues](https://github.com/zDrNz), [Felipe das Neves](https://github.com/FelipeFreire-gf), [Mateus Bastos](https://github.com/MateuSansete), [Vitor Pereira](https://github.com/Bessazs) | 22/06/2025 | -         |
| CI10 | A equipe anotou inconsistências, ambiguidades e omissões levantadas durante a leitura crítica?                                 | [Arthur Carvalho](https://github.com/arthurlleite), [Leonardo de Melo](https://github.com/leozinlima) | [Gabriel Lima](https://github.com/gabriel-lima258), [Daniel Rodrigues](https://github.com/zDrNz), [Felipe das Neves](https://github.com/FelipeFreire-gf), [Mateus Bastos](https://github.com/MateuSansete), [Vitor Pereira](https://github.com/Bessazs) | 22/06/2025 | -         |
| CI11 | Os apontamentos foram vinculados a identificadores de requisitos ou trechos específicos do documento?                          | [Arthur Carvalho](https://github.com/arthurlleite), [Leonardo de Melo](https://github.com/leozinlima) | [Gabriel Lima](https://github.com/gabriel-lima258), [Daniel Rodrigues](https://github.com/zDrNz), [Felipe das Neves](https://github.com/FelipeFreire-gf), [Mateus Bastos](https://github.com/MateuSansete), [Vitor Pereira](https://github.com/Bessazs) | 22/06/2025 | -         |
| CI12 | Houve envios de follow-up ou solicitações de esclarecimento quando necessário, usando e-mail ou ouvidoria?                     | [Arthur Carvalho](https://github.com/arthurlleite), [Leonardo de Melo](https://github.com/leozinlima) | [Gabriel Lima](https://github.com/gabriel-lima258), [Daniel Rodrigues](https://github.com/zDrNz), [Felipe das Neves](https://github.com/FelipeFreire-gf), [Mateus Bastos](https://github.com/MateuSansete), [Vitor Pereira](https://github.com/Bessazs) | 22/06/2025 | -         |
| CI13 | Os responsáveis confirmaram as respostas ou ajustes sugeridos pela equipe de validação informal?                               | [Arthur Carvalho](https://github.com/arthurlleite), [Leonardo de Melo](https://github.com/leozinlima) | [Gabriel Lima](https://github.com/gabriel-lima258), [Daniel Rodrigues](https://github.com/zDrNz), [Felipe das Neves](https://github.com/FelipeFreire-gf), [Mateus Bastos](https://github.com/MateuSansete), [Vitor Pereira](https://github.com/Bessazs) | 22/06/2025 | -         |
| CI14 | As alterações ou esclarecimentos recebidos foram incorporados na documentação de requisitos com versão atualizada?             | [Arthur Carvalho](https://github.com/arthurlleite), [Leonardo de Melo](https://github.com/leozinlima) | [Gabriel Lima](https://github.com/gabriel-lima258), [Daniel Rodrigues](https://github.com/zDrNz), [Felipe das Neves](https://github.com/FelipeFreire-gf), [Mateus Bastos](https://github.com/MateuSansete), [Vitor Pereira](https://github.com/Bessazs) | 22/06/2025 | -         |
| CI15 | Existe registro histórico (data, autor da revisão, canal usado, protocolo) para cada rodada de leitura crítica?                | [Arthur Carvalho](https://github.com/arthurlleite), [Leonardo de Melo](https://github.com/leozinlima) | [Gabriel Lima](https://github.com/gabriel-lima258), [Daniel Rodrigues](https://github.com/zDrNz), [Felipe das Neves](https://github.com/FelipeFreire-gf), [Mateus Bastos](https://github.com/MateuSansete), [Vitor Pereira](https://github.com/Bessazs) | 22/06/2025 | -         |
| CI16 | Foram identificados riscos potenciais (segurança, ambiguidades críticas) e documentados para tratamento posterior?             | [Arthur Carvalho](https://github.com/arthurlleite), [Leonardo de Melo](https://github.com/leozinlima) | [Gabriel Lima](https://github.com/gabriel-lima258), [Daniel Rodrigues](https://github.com/zDrNz), [Felipe das Neves](https://github.com/FelipeFreire-gf), [Mateus Bastos](https://github.com/MateuSansete), [Vitor Pereira](https://github.com/Bessazs) | 22/06/2025 | -         |
| CI17 | A comunicação manteve tom adequado (direto, cuidadoso) dado o tema sensível de segurança digital?                              | [Arthur Carvalho](https://github.com/arthurlleite), [Leonardo de Melo](https://github.com/leozinlima) | [Gabriel Lima](https://github.com/gabriel-lima258), [Daniel Rodrigues](https://github.com/zDrNz), [Felipe das Neves](https://github.com/FelipeFreire-gf), [Mateus Bastos](https://github.com/MateuSansete), [Vitor Pereira](https://github.com/Bessazs) | 22/06/2025 | -         |
| CI18 | O uso de ouvidoria assegurou registro formal e rastreamento de protocolo em sistema oficial?                                   | [Arthur Carvalho](https://github.com/arthurlleite), [Leonardo de Melo](https://github.com/leozinlima) | [Gabriel Lima](https://github.com/gabriel-lima258), [Daniel Rodrigues](https://github.com/zDrNz), [Felipe das Neves](https://github.com/FelipeFreire-gf), [Mateus Bastos](https://github.com/MateuSansete), [Vitor Pereira](https://github.com/Bessazs) | 22/06/2025 | -         |
| CI19 | Houve verificação de versão final do documento revisado pelos responsáveis após as correções informais?                        | [Arthur Carvalho](https://github.com/arthurlleite), [Leonardo de Melo](https://github.com/leozinlima) | [Gabriel Lima](https://github.com/gabriel-lima258), [Daniel Rodrigues](https://github.com/zDrNz), [Felipe das Neves](https://github.com/FelipeFreire-gf), [Mateus Bastos](https://github.com/MateuSansete), [Vitor Pereira](https://github.com/Bessazs) | 22/06/2025 | -         |
| CI20 | Lições aprendidas da rodada de comprovação informal foram documentadas para melhorar próximas validações?                      | [Arthur Carvalho](https://github.com/arthurlleite), [Leonardo de Melo](https://github.com/leozinlima) | [Gabriel Lima](https://github.com/gabriel-lima258), [Daniel Rodrigues](https://github.com/zDrNz), [Felipe das Neves](https://github.com/FelipeFreire-gf), [Mateus Bastos](https://github.com/MateuSansete), [Vitor Pereira](https://github.com/Bessazs) | 22/06/2025 | -         |
| CI21 | Foi produzido um sumário de resultados da comprovação informal, relacionando achados às próximas ações no backlog?             | [Arthur Carvalho](https://github.com/arthurlleite), [Leonardo de Melo](https://github.com/leozinlima) | [Gabriel Lima](https://github.com/gabriel-lima258), [Daniel Rodrigues](https://github.com/zDrNz), [Felipe das Neves](https://github.com/FelipeFreire-gf), [Mateus Bastos](https://github.com/MateuSansete), [Vitor Pereira](https://github.com/Bessazs) | 22/06/2025 | -         |
| CI22 | A seção “Canal de Comunicação” descreve claramente procedimento passo a passo para envio e acompanhamento?                     | [Arthur Carvalho](https://github.com/arthurlleite), [Leonardo de Melo](https://github.com/leozinlima) | [Gabriel Lima](https://github.com/gabriel-lima258), [Daniel Rodrigues](https://github.com/zDrNz), [Felipe das Neves](https://github.com/FelipeFreire-gf), [Mateus Bastos](https://github.com/MateuSansete), [Vitor Pereira](https://github.com/Bessazs) | 22/06/2025 | -         |
| CI23 | As capturas de tela (e-mail, ouvidoria, protocolo) usam legendas que identificam autor e data?                                 | [Arthur Carvalho](https://github.com/arthurlleite), [Leonardo de Melo](https://github.com/leozinlima) | [Gabriel Lima](https://github.com/gabriel-lima258), [Daniel Rodrigues](https://github.com/zDrNz), [Felipe das Neves](https://github.com/FelipeFreire-gf), [Mateus Bastos](https://github.com/MateuSansete), [Vitor Pereira](https://github.com/Bessazs) | 22/06/2025 | -         |
| CI24 | O histórico de versões na seção “Histórico de Versões” reflete as etapas de comprovação informal (datas e autores)?            | [Arthur Carvalho](https://github.com/arthurlleite), [Leonardo de Melo](https://github.com/leozinlima) | [Gabriel Lima](https://github.com/gabriel-lima258), [Daniel Rodrigues](https://github.com/zDrNz), [Felipe das Neves](https://github.com/FelipeFreire-gf), [Mateus Bastos](https://github.com/MateuSansete), [Vitor Pereira](https://github.com/Bessazs) | 22/06/2025 | -         |

<font size="2"><p style="text-align: center">Autor: [Leonardo de Melo](https://github.com/leozinlima), 2025.</p></font>

---

## 7. Gravação da Reunião

**Vídeo:** [Grupo 03 – Inspeção Grupo 03 (Etapa 6)](https://youtu.be/DCepjA47smg)  


---

## 8. Histórico de Versões

| Versão | Data de produção   | Descrição da Alteração                               | Autor(es)             | Revisor(es)      |Data de Revisão |
| :----: | :----------------: | :--------------------------------------------------: | :-------------------: | :-------------:  |  :-----------: |
| 1.0  | 22/06/2025 | Criação do documento.  | [Leonardo de Melo](https://github.com/leozinlima) | [<span style="color:gold;">Vitor Bessa</span>](https://github.com/Bessazs) | 22/06/2025|