# Entrega 5 do Grupo 1: Inspeção

**Data**: 09/06/2025  
**Horário**: [22:10]  
**Local**: Microsoft Teams  

## 1. Introdução

A verificação é uma das etapas mais importantes do desenvolvimento de um projeto. Nela os artefatos produzidos são analisados garantindo que os mesmos cumpram com os seus requisitos especificados. Sendo assim, este documento apresenta o planejamento da verificação dos artefatos produzidos pelo [Grupo](https://requisitos-de-software.github.io/2025.1-CelularSeguro/documento-rastreabilidade/matriz/) na Etapa 5.

---

## 2. Participantes

- [Arthur Carvalho](https://github.com/arthurlleite)  
- [Leonardo de Melo](https://github.com/leozinlima)  
- [Gabriel Lima](https://github.com/gabriel-lima258)  
- [Daniel Rodrigues](https://github.com/zDrNz)  
- [Felipe das Neves](https://github.com/FelipeFreire-gf)  
- [Mateus Bastos](https://github.com/MateuSansete)  
- [Vitor Bessa](https://github.com/Bessazs)

---

## 3. Itens do Desenvolvimento do Projeto

### Tabela 1 – Itens do Desenvolvimento

| ID | Item de Verificação | Inspetor(es) | Revisor(es) | Data | Avaliação |
|----|----------------------|--------------|-------------|------|-----------|
| 1 | O histórico de versão é padronizado? | [Arthur Carvalho](https://github.com/arthurlleite), [Leonardo de Melo](https://github.com/leozinlima) | [Gabriel Lima](https://github.com/gabriel-lima258), [Daniel Rodrigues](https://github.com/zDrNz), [Felipe das Neves](https://github.com/FelipeFreire-gf), [Mateus Bastos](https://github.com/MateuSansete), [Vitor Bessa](https://github.com/Bessazs)  | 09/06/2025 | - |
| 2 | O(s) autor(es) e o(s) revisor(es) para cada artefato? | [Arthur Carvalho](https://github.com/arthurlleite), [Leonardo de Melo](https://github.com/leozinlima) | [Gabriel Lima](https://github.com/gabriel-lima258), [Daniel Rodrigues](https://github.com/zDrNz), [Felipe das Neves](https://github.com/FelipeFreire-gf), [Mateus Bastos](https://github.com/MateuSansete), [Vitor Bessa](https://github.com/Bessazs)  | 09/06/2025 | - |
| 3 | Referências bibliográficas em todos os artefatos? | [Arthur Carvalho](https://github.com/arthurlleite), [Leonardo de Melo](https://github.com/leozinlima) | [Gabriel Lima](https://github.com/gabriel-lima258), [Daniel Rodrigues](https://github.com/zDrNz), [Felipe das Neves](https://github.com/FelipeFreire-gf), [Mateus Bastos](https://github.com/MateuSansete), [Vitor Bessa](https://github.com/Bessazs)  | 09/06/2025 | - |
| 4 | Tabelas e imagens possuem legenda e são citadas? | [Arthur Carvalho](https://github.com/arthurlleite), [Leonardo de Melo](https://github.com/leozinlima) | [Gabriel Lima](https://github.com/gabriel-lima258), [Daniel Rodrigues](https://github.com/zDrNz), [Felipe das Neves](https://github.com/FelipeFreire-gf), [Mateus Bastos](https://github.com/MateuSansete), [Vitor Bessa](https://github.com/Bessazs)  | 09/06/2025 | - |
| 5 | Existe texto introdutório nos artefatos? | [Arthur Carvalho](https://github.com/arthurlleite), [Leonardo de Melo](https://github.com/leozinlima) | [Gabriel Lima](https://github.com/gabriel-lima258), [Daniel Rodrigues](https://github.com/zDrNz), [Felipe das Neves](https://github.com/FelipeFreire-gf), [Mateus Bastos](https://github.com/MateuSansete), [Vitor Bessa](https://github.com/Bessazs)  | 09/06/2025 | - |
| 6 | Cronograma com responsáveis e datas? | [Arthur Carvalho](https://github.com/arthurlleite), [Leonardo de Melo](https://github.com/leozinlima) | [Gabriel Lima](https://github.com/gabriel-lima258), [Daniel Rodrigues](https://github.com/zDrNz), [Felipe das Neves](https://github.com/FelipeFreire-gf), [Mateus Bastos](https://github.com/MateuSansete), [Vitor Bessa](https://github.com/Bessazs)  | 09/06/2025 | - |
| 7 | Atas completas das reuniões? | [Arthur Carvalho](https://github.com/arthurlleite), [Leonardo de Melo](https://github.com/leozinlima) | [Gabriel Lima](https://github.com/gabriel-lima258), [Daniel Rodrigues](https://github.com/zDrNz), [Felipe das Neves](https://github.com/FelipeFreire-gf), [Mateus Bastos](https://github.com/MateuSansete), [Vitor Bessa](https://github.com/Bessazs)  | 09/06/2025 | - |
| 8 | Há gravação da reunião do grupo? | [Arthur Carvalho](https://github.com/arthurlleite), [Leonardo de Melo](https://github.com/leozinlima) | [Gabriel Lima](https://github.com/gabriel-lima258), [Daniel Rodrigues](https://github.com/zDrNz), [Felipe das Neves](https://github.com/FelipeFreire-gf), [Mateus Bastos](https://github.com/MateuSansete), [Vitor Bessa](https://github.com/Bessazs)  | 09/06/2025 | - |
| 9 | Vídeo de apresentação “não listado” no YouTube? | [Arthur Carvalho](https://github.com/arthurlleite), [Leonardo de Melo](https://github.com/leozinlima) | [Gabriel Lima](https://github.com/gabriel-lima258), [Daniel Rodrigues](https://github.com/zDrNz), [Felipe das Neves](https://github.com/FelipeFreire-gf), [Mateus Bastos](https://github.com/MateuSansete), [Vitor Bessa](https://github.com/Bessazs) | 09/06/2025 | - |

---

## 4. Verificação de Pós-Rastreabilidade

### Tabela 2 – Itens Pós-Rastreabilidade

| ID  | Item de Verificação | Inspetor(es) | Revisor(es) | Data | Avaliação |
|-----|---------------------|--------------|-------------|------|-----------|
| P01 | Conseguimos seguir o fluxo de um requisito desde a sua origem no documento de requisitos até os diagramas e protótipo? | [Arthur Carvalho](https://github.com/arthurlleite), [Leonardo de Melo](https://github.com/leozinlima) | [Gabriel Lima](https://github.com/gabriel-lima258), [Daniel Rodrigues](https://github.com/zDrNz), [Felipe das Neves](https://github.com/FelipeFreire-gf), [Mateus Bastos](https://github.com/MateuSansete), [Vitor Bessa](https://github.com/Bessazs)  | 09/06/2025 |- |
| P02 | Para cada requisito, é fácil encontrar os desenhos, diagramas ou modelos que o explicam visualmente?  | [Arthur Carvalho](https://github.com/arthurlleite), [Leonardo de Melo](https://github.com/leozinlima) | [Gabriel Lima](https://github.com/gabriel-lima258), [Daniel Rodrigues](https://github.com/zDrNz), [Felipe das Neves](https://github.com/FelipeFreire-gf), [Mateus Bastos](https://github.com/MateuSansete), [Vitor Bessa](https://github.com/Bessazs)  | 09/06/2025 | - |
| P03 | Se a "funcionalidade A" precisa que a "funcionalidade B" exista para poder funcionar, essa dependência está registrada?   |  [Arthur Carvalho](https://github.com/arthurlleite), [Leonardo de Melo](https://github.com/leozinlima) | [Gabriel Lima](https://github.com/gabriel-lima258), [Daniel Rodrigues](https://github.com/zDrNz), [Felipe das Neves](https://github.com/FelipeFreire-gf), [Mateus Bastos](https://github.com/MateuSansete), [Vitor Bessa](https://github.com/Bessazs) | 09/06/2025 |- |
| P04 |Quando um requisito muda, a sua versão é atualizada? As suas conexões com outros itens são revisadas e corrigidas?     | [Arthur Carvalho](https://github.com/arthurlleite), [Leonardo de Melo](https://github.com/leozinlima) | [Gabriel Lima](https://github.com/gabriel-lima258), [Daniel Rodrigues](https://github.com/zDrNz), [Felipe das Neves](https://github.com/FelipeFreire-gf), [Mateus Bastos](https://github.com/MateuSansete), [Vitor Bessa](https://github.com/Bessazs)  | 09/06/2025 | -|
| P05 | Os requisitos estão priorizados de forma clara (usando MoSCoW ou outra técnica)?    | [Arthur Carvalho](https://github.com/arthurlleite), [Leonardo de Melo](https://github.com/leozinlima) | [Gabriel Lima](https://github.com/gabriel-lima258), [Daniel Rodrigues](https://github.com/zDrNz), [Felipe das Neves](https://github.com/FelipeFreire-gf), [Mateus Bastos](https://github.com/MateuSansete), [Vitor Bessa](https://github.com/Bessazs)  | 09/06/2025 | - |


---

## 5. Verificação Backward

### Tabela 3 – Backward From

| ID | Critério | Inspetor(es) | Revisor(es) | Data | Avaliação |
|----|----------|--------------|-------------|------|-----------|
| BW01 | De onde veio cada requisito? É possível identificar a sua fonte² citada.   | [Arthur Carvalho](https://github.com/arthurlleite), [Leonardo de Melo](https://github.com/leozinlima) | [Gabriel Lima](https://github.com/gabriel-lima258), [Daniel Rodrigues](https://github.com/zDrNz), [Felipe das Neves](https://github.com/FelipeFreire-gf), [Mateus Bastos](https://github.com/MateuSansete), [Vitor Bessa](https://github.com/Bessazs)  | 09/06/2025 | - |
| BW02 | A "justificativa" para a inclusão (ou exclusão) de um requisito está documentada em algum lugar? | [Arthur Carvalho](https://github.com/arthurlleite), [Leonardo de Melo](https://github.com/leozinlima) | [Gabriel Lima](https://github.com/gabriel-lima258), [Daniel Rodrigues](https://github.com/zDrNz), [Felipe das Neves](https://github.com/FelipeFreire-gf), [Mateus Bastos](https://github.com/MateuSansete), [Vitor Bessa](https://github.com/Bessazs)  | 09/06/2025 | -|
| BW03 | As fontes dos requisitos (como documentos de entrevistas ou questionários) são rastreáveis e possuem data/versão para garantir que não estamos olhando para algo desatualizado? | [Arthur Carvalho](https://github.com/arthurlleite), [Leonardo de Melo](https://github.com/leozinlima) | [Gabriel Lima](https://github.com/gabriel-lima258), [Daniel Rodrigues](https://github.com/zDrNz), [Felipe das Neves](https://github.com/FelipeFreire-gf), [Mateus Bastos](https://github.com/MateuSansete), [Vitor Bessa](https://github.com/Bessazs)  | 09/06/2025 | - |
| BW04 | Se um requisito foi criado a partir de outro mais genérico (um "requisito-pai"), essa ligação de derivação está clara?  | [Arthur Carvalho](https://github.com/arthurlleite), [Leonardo de Melo](https://github.com/leozinlima) | [Gabriel Lima](https://github.com/gabriel-lima258), [Daniel Rodrigues](https://github.com/zDrNz), [Felipe das Neves](https://github.com/FelipeFreire-gf), [Mateus Bastos](https://github.com/MateuSansete), [Vitor Bessa](https://github.com/Bessazs)  | 09/06/2025 | - |
| BW05 | É possível navegar "de volta" a partir de um caso de teste ou de um trecho de código para encontrar o requisito que o originou? | [Arthur Carvalho](https://github.com/arthurlleite), [Leonardo de Melo](https://github.com/leozinlima) | [Gabriel Lima](https://github.com/gabriel-lima258), [Daniel Rodrigues](https://github.com/zDrNz), [Felipe das Neves](https://github.com/FelipeFreire-gf), [Mateus Bastos](https://github.com/MateuSansete), [Vitor Bessa](https://github.com/Bessazs)  | 09/06/2025 | - |

---

## 6. Verificação Forward

### Tabela 4 – Forward From

| ID | Critério | Inspetor(es) | Revisor(es) | Data | Avaliação |
|----|----------|--------------|-------------|------|-----------|
| FW01 | Cada requisito está conectado a um artefato de design, como um caso de uso, um protótipo (wireframe) ou um diagrama técnico?                       | [Arthur Carvalho](https://github.com/arthurlleite), [Leonardo de Melo](https://github.com/leozinlima) | [Gabriel Lima](https://github.com/gabriel-lima258), [Daniel Rodrigues](https://github.com/zDrNz), [Felipe das Neves](https://github.com/FelipeFreire-gf), [Mateus Bastos](https://github.com/MateuSansete), [Vitor Bessa](https://github.com/Bessazs)  | 09/06/2025 | - |

---
## 7. Referência

### 7.1 Referência dos itens inconformes
<font size="3"><p style="text-align: center">Tabela 5: Referência dos itens inconformes</p></font> 

| Item | Imagem |
|------|--------|
|<b id="REF01"> - </b>|[Ver imagem](-)|


<font size="2"><p style="text-align: center">Autor: [Vitor Bessa](https://github.com/bessazs), 2025.</p></font>

---

## 8. Gravação da Reunião

**Vídeo:** [Grupo 03 – Inspeção Grupo 03 (Etapa 5)](https://youtu.be/DCepjA47smg)  


---

## 9. Histórico de Versões

| Versão | Data | Descrição | Autor | Revisor |
|--------|------|-----------|-------|---------|
| 1.0 | 09/06/2025 | Criação do documento completo de inspeção | [Arthur Carvalho](https://github.com/arthurlleite) | [Gabriel Lima](https://github.com/gabriel-lima258) |
| 2.0 | 22/06/2025 | Reformulação do documento | [Vitor Bessa](https://github.com/bessazs) | [Gabriel Lima](https://github.com/gabriel-lima258) |
