# Ata de Reunião – Requisitos de Software – Grupo 03

### Local
Reunião realizada online via **Microsoft Teams**.

### Início e Término

|          | Início | Término |
|----------|--------|---------|
| Previsto | 21:30  | 23:30   |
| Realizado| 21:30  | 22:27   |

### Participantes presentes:
- [Arthur Carvalho Leite](https://github.com/arthurlleite)
- [Daniel Rodrigues Nascimento](https://github.com/zDrNz)
- [Felipe das Neves Freire](https://github.com/FelipeFreire-gf)
- [Gabriel Lima da Silva](https://github.com/gabriel-lima258)
- [Leonardo de Melo Lima](https://github.com/leozinlima)
- [Mateus Bastos dos Santos](https://github.com/MateuSansete)
- [Vitor Pereira Bessa](https://github.com/Bessazs)

### Discussão:
- Horários de reunião semanal do grupo utilizando o HeatMap do grupo.
- Definição das duplas responsáveis pela elaboração das atas.
- Visualização do conteúdo dos grupos anteriores.

### Decisões:
- Reuniões semanais serão segunda às 16h e quarta às 22h.
- Todos os membros ficarão responsáveis pela elaboração do cronograma.
- Todos os integrantes do grupo deverão procurar e apresentar um aplicativo analisado com sua Rich Picture para a próxima reunião.
- A decisão do aplicativo será analisada na próxima reunião.

### Link da gravação

<div style="text-align: center;">
  <p><strong>Vídeo 1:</strong> <a href="https://youtu.be/iu7qwglUWPQ">Grupo 03 – Reunião 01</a></p>
  <iframe width="560" height="315" src="https://www.youtube.com/embed/iu7qwglUWPQ" frameborder="0" allow="accelerometer; autoplay; clipboard-write; encrypted-media; gyroscope; picture-in-picture" allowfullscreen></iframe>
</div>

### Próxima Reunião
**31/03/2025 às 16h**

### Histórico de versão

| Versão | Data       | Descrição                | Autor(es)                                      | Revisor(es) |
|--------|------------|--------------------------|-------------------------------------------------|-------------|
| 1.0    | 27/03/2025 | Criação da Documentação  | Leonardo de Melo Lima e Felipe das Neves Freire | Todos       |