# Ata de Reunião – Requisitos de Software

**Data:** 31/03/2025  

**Hora Prevista:** 16:00 até 18:00

**Hora Realizada:** 16:00 até 17:02

**Local:** Microsoft Teams  

**Responsável pela Reunião e ATA:** Arthur Carvalho Leite

---

## Participantes

<font size="3"><p style="text-align: center">Tabela 1: Presença</p></font>


| Nome            | Presença |
|-----------------|----------|
| Arthur Carvalho Leite       | ✔️    |
| Daniel Rodrigues Nascimento | ✔️    |
| Felipe das Neves Freire     | ✔️    |
| Gabriel Lima da Silva       | ✔️    |
| Leonardo de Melo Lima       | ✔️    |
| Mateus Bastos dos Santos    | ✔️    |
| Vitor Pereira Bessa         | ✔️    |


<font size="3"><p style="text-align: center">Autor: Arthur Carvalho Leite</p></font>

---
## Discussões

- Horários de reunião semanal do grupo utilizando o Heatmap do grupo.
- Apresentação dos Rich Picture que cada membro pesquisou (Skoob, Carteira Digital de Trânsito,
- Sinesp Cidadão, Celular Seguro).
- Definição do aplicativo.


---
### Decisões:
- Usamos o template pronto no aprender para se basear no planejamento.
- Foi decidido que iremos estudar o aplicativo Celular Seguro.
- Faremos duplas também para o desenvolvimento do projeto (GitPages, diagramas, revisões, etc).
- Na próxima reunião ( quarta-feira) iremos definir o nosso cronograma planejado e se já tivermos acesso ao repositório do github, iremos começar a montar o gitpage


---
### Próxima Reunião
**02/04/2025 às 22h**

---

### Link da gravação

<div style="text-align: center;">
  <p><strong>Vídeo 2:</strong> <a href="https://youtu.be/tDitAFMSOvE">Grupo 03 – Reunião 02</a></p>
  <iframe width="560" height="315" src="https://www.youtube.com/embed/tDitAFMSOvE" frameborder="0" allow="accelerometer; autoplay; clipboard-write; encrypted-media; gyroscope; picture-in-picture" allowfullscreen></iframe>
</div>

---

# Histórico de Versões

| Versão | Data de produção   | Descrição da Alteração                               | Autor(es)             | Revisor(es)      |Data de Revisão |
| :----: | :----------------: | :--------------------------------------------------: | :-------------------: | :-------------:  |  :-----------: |
| 1.0    | 27/03/2025 | Desenvolvimento do artefato conforme a reunião    | <a style="color:gold;" href="https://github.com/arthurlleite" target="_blank">Arthur Carvalho</a> |<a style="color:gold;" href="https://github.com/arthurlleite" target="_blank">Arthur Carvalho</a> | 23/04/2025|
| 1.1    | 23/04/2025 | Padronização do Histórico de Versões | <a style="color:gold;" href="https://github.com/arthurlleite" target="_blank">Arthur Carvalho</a> | <a style="color:gold;" href="https://github.com/arthurlleite" target="_blank">Arthur Carvalho</a> | 23/04/2025|
| 1.2    | 27/05/2025 | Centralização do texto "Tabela 1" dos participantes da reunião e troca de Fonte para Autor da Tabela de participação    | <a style="color:gold;" href="https://github.com/FelipeFreire-gf" target="_blank">Felipe das Neves</a> | <a style="color:gold;" href="https://github.com/leozinlima" target="_blank">Leonardo de Melo</a> | 27/05/2025|