# Ata de Reunião – Requisitos de Software

**Data:** 26/03/2025  

**Hora Prevista:** 21:30 até 23:30

**Hora Realizada:** 21:30 até 22:27

**Local:** Microsoft Teams  

**Responsável pela Reunião e ATA:** Felipe das Neves Freire e Leonardo de Melo Lima

---

## Participantes


<font size="3"><p style="text-align: center">Tabela 1: Presença</p></font>


| Nome            | Presença |
|-----------------|----------|
| Arthur Carvalho Leite       | ✔️    |
| Daniel Rodrigues Nascimento | ✔️    |
| Felipe das Neves Freire     | ✔️    |
| Gabriel Lima da Silva       | ✔️    |
| Leonardo de Melo Lima       | ✔️    |
| Mateus Bastos dos Santos    | ✔️    |
| Vitor Pereira Bessa         | ✔️    |



<font size="3"><p style="text-align: center">Autor: Felipe das Neves Freire e Leonardo de Melo Lima</p></font>

---
## Discussões

- Horários de reunião semanal do grupo utilizando o HeatMap do grupo.
- Definição das duplas responsáveis pela elaboração das atas.
- Visualização do conteúdo dos grupos anteriores.

---
### Decisões:
- Reuniões semanais serão segunda às 16h e quarta às 22h.
- Todos os membros ficarão responsáveis pela elaboração do cronograma.
- Todos os integrantes do grupo deverão procurar e apresentar um aplicativo analisado com sua Rich Picture para a próxima reunião.
- A decisão do aplicativo será analisada na próxima reunião.

---
### Próxima Reunião
**31/03/2025 às 16h**

---

### Link da gravação

<div style="text-align: center;">
  <p><strong>Vídeo 1:</strong> <a href="https://youtu.be/iu7qwglUWPQ">Grupo 03 – Reunião 01</a></p>
  <iframe width="560" height="315" src="https://www.youtube.com/embed/iu7qwglUWPQ" frameborder="0" allow="accelerometer; autoplay; clipboard-write; encrypted-media; gyroscope; picture-in-picture" allowfullscreen></iframe>
</div>

---

# Histórico de Versões


| Versão | Data de produção   | Descrição da Alteração                               | Autor(es)             | Revisor(es)      |Data de Revisão |
| :----: | :----------------: | :--------------------------------------------------: | :-------------------: | :-------------:  |  :-----------: |
| 1.0    | 27/03/2025 | Desenvolvimento do artefato conforme a reunião    | <a style="color:gold;" href="https://github.com/leozinlima" target="_blank">Leonardo de Melo</a>, <a style="color:gold;" href="https://github.com/FelipeFreire-gf" target="_blank">Felipe das Neves</a> | <a style="color:gold;" href="https://github.com/arthurlleite" target="_blank">Arthur Carvalho</a> | 23/04/2025|
| 1.1    | 23/04/2025 | Padronização do Histórico de Versões | <a style="color:gold;" href="https://github.com/arthurlleite" target="_blank">Arthur Carvalho</a> | <a style="color:gold;" href="https://github.com/arthurlleite" target="_blank">Arthur Carvalho</a> | 23/04/2025|
| 1.2    | 27/05/2025 | Centralização do texto "Tabela 1" dos participantes da reunião e troca de Fonte para Autor da Tabela de participação    | <a style="color:gold;" href="https://github.com/FelipeFreire-gf" target="_blank">Felipe das Neves</a> | <a style="color:gold;" href="https://github.com/leozinlima" target="_blank">Leonardo de Melo</a> | 27/05/2025|