# Ata de Reunião – Requisitos de Software

**Data:** 02/04/2025  

**Hora Prevista:** 21:20 até 22:30

**Hora Realizada:** 21:22 até 21:51

**Local:** Microsoft Teams  

**Responsável pela Reunião e ATA:** Gabriel Lima da Silva

---

## Participantes

<font size="3"><p style="text-align: center">Tabela 1: Presença</p></font>


<center>

| Nome            | Presença |
|-----------------|----------|
| Arthur Carvalho Leite       | ✔️    |
| Daniel Rodrigues Nascimento | ✔️    |
| Felipe das Neves Freire     | ✔️    |
| Gabriel Lima da Silva       | ✔️    |
| Leonardo de Melo Lima       | ✔️    |
| Mateus Bastos dos Santos    | ✔️    |
| Vitor Pereira Bessa         | ✔️    |


</center>

<font size="3"><p style="text-align: center">Fonte: Gabriel Lima da Silva</p></font>

---
## Discussões

- Definição de cronograma do projeto e suas atribuições.
- Definir os responsáveis e revisores durante o projeto.
- Necessário especificar as ferramentas utilizadas durante todo o aprendizado do projeto, como Google - Docs, GitHub e entre outros.
- Documentar Equipe, 
- Lista de sites avaliados
- Site selecionado para o projeto da disciplina
- Processo de Design

---
### Decisões:
- Decidimos usar o template pronto do aprender para montar o planejamento do cronograma.
- Definimos fazer o projeto em duplas formadas e mudando periodicamente caso necessário.
- Procurar e trazer um app para a próxima reunião com justificativas

---
### Próxima Reunião
**07/04/2025 às 21h**

---

### Link da gravação

<div style="text-align: center;">
  <p><strong>Vídeo 3: </strong> <a href="https://youtu.be/alWoFYYuqgA"> Grupo 03 – Reunião 03</a></p>
  <iframe width="560" height="315" src="https://www.youtube.com/embed/alWoFYYuqgA" frameborder="0" allow="accelerometer; autoplay; clipboard-write; encrypted-media; gyroscope; picture-in-picture" allowfullscreen></iframe>
</div>

---

# Histórico de Versões

| Versão | Data de produção   | Descrição da Alteração                               | Autor(es)             | Revisor(es)      |Data de Revisão |
| :----: | :----------------: | :--------------------------------------------------: | :-------------------: | :-------------:  |  :-----------: |
| 1.0    | 27/03/2025 | Desenvolvimento do artefato conforme a reunião    | <a style="color:gold;" href="https://github.com/gabriel-lima258" target="_blank">Gabriel de Lima</a> | <a style="color:gold;" href="https://github.com/arthurlleite" target="_blank">Arthur Carvalho</a> | 23/04/2025|
| 1.1    | 23/04/2025 | Padronização do Histórico de Versões | <a style="color:gold;" href="https://github.com/arthurlleite" target="_blank">Arthur Carvalho</a> | <a style="color:gold;" href="https://github.com/arthurlleite" target="_blank">Arthur Carvalho</a> | 23/04/2025|