# Entrega 4 do Grupo +1: Inspeção

**Data**: 02/06/2025 <br>
**Horário**: 21:20min - 22h10min <br>
**Local**: Microsoft Teams <br>

## 1. Introdução

A verificação é uma das etapas mais importantes do desenvolvimento de um projeto. Nela os artefatos produzidos são analisados garantindo que os mesmos cumpram com os seus requisitos especificados. Sendo assim, este documento apresenta o planejamento da verificação dos artefatos produzidos pelo [Grupo 4](https://requisitos-de-software.github.io/2025.1-Cadastro-Unico/) na Etapa 4.

---

## 2. Inspeção

### 2.1 Participantes
<ul style="text-align: justify; padding-left: 4em; margin-top: 0.5em;">
<li>Gabriel Lima;
<li>Arthur Carvalho;
<li>Daniel Rodrigues;
<li>Leonardo de Melo;
<li>Felipe das Neves;
<li>Mateus Bastos;
<li>Vitor Pereira.
</ul>

---

### 2.2 Lista de Inspeção

#### 2.2.1 Itens do Desenvolvimento do Projeto
<font size="3"><p style="text-align: center">Tabela 1: Itens do Desenvolvimento do Projeto</p></font> 

| Item | Inspetor(es) | Data | Revisor(es) | Avaliação |
|------|-------|------|---------|--------|
| <a href="#REF08">01-</a> O histórico de versão é padronizado? | [Leonardo de Melo](https://github.com/leozinlima), [Gabriel Lima](https://github.com/gabriel-lima258) | 02/06/2025 | [Arthur Carvalho](https://github.com/arthurlleite), [Daniel Rodrigues](https://github.com/zDrNz) e [Felipe das Neves](https://github.com/FelipeFreire-gf) |  | 
| <a href="#REF09">02-</a> O(s) autor(es) e o(s) revisor(es) para cada artefato? | [Leonardo de Melo](https://github.com/leozinlima), [Gabriel Lima](https://github.com/gabriel-lima258) | 02/06/2025 | [Arthur Carvalho](https://github.com/arthurlleite), [Daniel Rodrigues](https://github.com/zDrNz) e [Felipe das Neves](https://github.com/FelipeFreire-gf) |  | 
| <a href="#REF10">03-</a> Referências bibliográficas e/ou bibliografia em todos os artefatos? | [Leonardo de Melo](https://github.com/leozinlima), [Gabriel Lima](https://github.com/gabriel-lima258) | 02/06/2025 | [Arthur Carvalho](https://github.com/arthurlleite), [Daniel Rodrigues](https://github.com/zDrNz) e [Felipe das Neves](https://github.com/FelipeFreire-gf) |Incorforme| 
| <a href="#REF11">04-</a> As tabelas e imagens possuem legenda e fonte e elas chamadas dentro dos texto? | [Leonardo de Melo](https://github.com/leozinlima), [Gabriel Lima](https://github.com/gabriel-lima258) | 02/06/2025 | [Arthur Carvalho](https://github.com/arthurlleite), [Daniel Rodrigues](https://github.com/zDrNz) e [Felipe das Neves](https://github.com/FelipeFreire-gf) | Incornforme | 
| <a href="#REF12">05-</a> Um texto fazendo uma introdução dos artefatos? | [Leonardo de Melo](https://github.com/leozinlima), [Gabriel Lima](https://github.com/gabriel-lima258) | 02/06/2025 | [Arthur Carvalho](https://github.com/arthurlleite), [Daniel Rodrigues](https://github.com/zDrNz) e [Felipe das Neves](https://github.com/FelipeFreire-gf) | Confrome | 
| <a href="#REF13">06-</a> O cronograma executado com quem realizou cada artefato/atividade com as datas de início e fim da construção/realização do artefato/atividade. | [Leonardo de Melo](https://github.com/leozinlima), [Gabriel Lima](https://github.com/gabriel-lima258) | 02/06/2025 | [Arthur Carvalho](https://github.com/arthurlleite), [Daniel Rodrigues](https://github.com/zDrNz) e [Felipe das Neves](https://github.com/FelipeFreire-gf) |  | 
| <a href="#REF14">07-</a> Ata(s) da(s) reuniões (com data, horário de início e do final, participantes, objetivo, atividades definidas etc). | [Leonardo de Melo](https://github.com/leozinlima), [Gabriel Lima](https://github.com/gabriel-lima258) | 02/06/2025 | [Arthur Carvalho](https://github.com/arthurlleite), [Daniel Rodrigues](https://github.com/zDrNz) e [Felipe das Neves](https://github.com/FelipeFreire-gf) || 
| <a href="#REF15">08-</a> A gravação da reunião do grupo. | [Leonardo de Melo](https://github.com/leozinlima), [Gabriel Lima](https://github.com/gabriel-lima258) | 02/06/2025 | [Arthur Carvalho](https://github.com/arthurlleite), [Daniel Rodrigues](https://github.com/zDrNz) e [Felipe das Neves](https://github.com/FelipeFreire-gf) |  | 
| <a href="#REF16">09-</a> Vídeo de apresentação na categoria “ listado” no YouTube? | [Leonardo de Melo](https://github.com/leozinlima), [Gabriel Lima](https://github.com/gabriel-lima258) | 02/06/2025 | [Arthur Carvalho](https://github.com/arthurlleite), [Daniel Rodrigues](https://github.com/zDrNz) e [Felipe das Neves](https://github.com/FelipeFreire-gf) |  | 

<font size="2"><p style="text-align: center">Autor: [Gabriel Lima](https://github.com/gabriel-lima258), 2025.</p></font>

---

### 3. Itens do conteúdo da Disciplina 

#### 3.1 Verificação NFR Framework
<font size="3"><p style="text-align: center">Tabela 2: Checklist para a Verificação do NFR Framework.</p></font> 

| Item | Inspetor(es) | Data | Revisor(es) | Avaliação |
|------|-------|------|---------|--------|
| <a href="#REF08">10-</a> Os gráficos SIG foram validados por Fontes Externas? | [Leonardo de Melo](https://github.com/leozinlima), [Gabriel Lima](https://github.com/gabriel-lima258) e [Arthur Carvalho](https://github.com/arthurlleite) |  02/06/2025 | [Arthur Carvalho](https://github.com/arthurlleite), [Daniel Rodrigues](https://github.com/zDrNz) e [Felipe das Neves](https://github.com/FelipeFreire-gf) | | 
| <a href="#REF08">11-</a> Cada SIG possui sua respectiva propagação de Impacto? | [Leonardo de Melo](https://github.com/leozinlima), [Gabriel Lima](https://github.com/gabriel-lima258) e [Arthur Carvalho](https://github.com/arthurlleite) |  02/06/2025 | [Arthur Carvalho](https://github.com/arthurlleite), [Daniel Rodrigues](https://github.com/zDrNz) e [Felipe das Neves](https://github.com/FelipeFreire-gf) | | 
| <a href="#REF08">12-</a> Os softgoals se refinam até um nível de especificação bem definido? | [Leonardo de Melo](https://github.com/leozinlima), [Gabriel Lima](https://github.com/gabriel-lima258) e [Arthur Carvalho](https://github.com/arthurlleite) |  02/06/2025 | [Arthur Carvalho](https://github.com/arthurlleite), [Daniel Rodrigues](https://github.com/zDrNz) e [Felipe das Neves](https://github.com/FelipeFreire-gf) | | 
| <a href="#REF08">13-</a> Os cartões de especificação representam requisitos não-funcionais verificáveis? | [Leonardo de Melo](https://github.com/leozinlima), [Gabriel Lima](https://github.com/gabriel-lima258) e [Arthur Carvalho](https://github.com/arthurlleite) |  02/06/2025 | [Arthur Carvalho](https://github.com/arthurlleite), [Daniel Rodrigues](https://github.com/zDrNz) e [Felipe das Neves](https://github.com/FelipeFreire-gf) | | 
| <a href="#REF08">14-</a> 	Os cartões de especificação possuem: Identificador, Classificação, Descrição, Justificativa, Origem, Critério de Ajuste, Dependências, Prioridade, Conflitos e História? | [Leonardo de Melo](https://github.com/leozinlima), [Gabriel Lima](https://github.com/gabriel-lima258) e [Arthur Carvalho](https://github.com/arthurlleite) |  02/06/2025 | [Arthur Carvalho](https://github.com/arthurlleite), [Daniel Rodrigues](https://github.com/zDrNz) e [Felipe das Neves](https://github.com/FelipeFreire-gf) | | 
| <a href="#REF08">15-</a> Os Softgoals NFR estão representados apropriadamente dada a sua definição?| [Leonardo de Melo](https://github.com/leozinlima), [Gabriel Lima](https://github.com/gabriel-lima258) e [Arthur Carvalho](https://github.com/arthurlleite) |  02/06/2025 | [Arthur Carvalho](https://github.com/arthurlleite), [Daniel Rodrigues](https://github.com/zDrNz) e [Felipe das Neves](https://github.com/FelipeFreire-gf) | | 
| <a href="#REF08">16-</a> Os Softgoals de Operacionalização estão representados apropriadamente dada a sua definição? | [Leonardo de Melo](https://github.com/leozinlima), [Gabriel Lima](https://github.com/gabriel-lima258) e [Arthur Carvalho](https://github.com/arthurlleite) |  02/06/2025 | [Arthur Carvalho](https://github.com/arthurlleite), [Daniel Rodrigues](https://github.com/zDrNz) e [Felipe das Neves](https://github.com/FelipeFreire-gf) | | 
| <a href="#REF08">17-</a> Os Softgoals de Afirmação estão representados apropriadamente dada a sua definição? | [Leonardo de Melo](https://github.com/leozinlima), [Gabriel Lima](https://github.com/gabriel-lima258) e [Arthur Carvalho](https://github.com/arthurlleite) |  02/06/2025 | [Arthur Carvalho](https://github.com/arthurlleite), [Daniel Rodrigues](https://github.com/zDrNz) e [Felipe das Neves](https://github.com/FelipeFreire-gf) | | 
| <a href="#REF08">18-</a> Os requisitos não-funcionais apresentados nos cartões foram priorizados com algum método? | [Leonardo de Melo](https://github.com/leozinlima), [Gabriel Lima](https://github.com/gabriel-lima258) e [Arthur Carvalho](https://github.com/arthurlleite) |  02/06/2025 | [Arthur Carvalho](https://github.com/arthurlleite), [Daniel Rodrigues](https://github.com/zDrNz) e [Felipe das Neves](https://github.com/FelipeFreire-gf) | | 

<font size="2"><p style="text-align: center">Autor: [Gabriel Lima](https://github.com/gabriel-lima258), 2025.</p></font>

---

#### 3.2 Verificação Backlog
<font size="3"><p style="text-align: center">Tabela 3: Checklist para a Verificação dos Backlog.</p></font> 

| Item | Inspetor(es) | Data | Revisor(es) | Avaliação |
|------|-------|------|---------|--------|
| <a href="#REF08">19-</a> Há participação do cliente e/ou persona na elicitação de requisitos ? | [Daniel Rodrigues](https://github.com/zDrNz) e [Felipe das Neves](https://github.com/FelipeFreire-gf) |  02/06/2025 | [Leonardo de Melo](https://github.com/leozinlima), [Gabriel Lima](https://github.com/gabriel-lima258), [Arthur Carvalho](https://github.com/arthurlleite), [Daniel Rodrigues](https://github.com/zDrNz) e [Felipe das Neves](https://github.com/FelipeFreire-gf) | |
| <a href="#REF08">20-</a> São apresentados os requisitos priorizados ? | [Daniel Rodrigues](https://github.com/zDrNz) e [Felipe das Neves](https://github.com/FelipeFreire-gf) |  02/06/2025 | [Leonardo de Melo](https://github.com/leozinlima), [Gabriel Lima](https://github.com/gabriel-lima258), [Arthur Carvalho](https://github.com/arthurlleite), [Daniel Rodrigues](https://github.com/zDrNz) e [Felipe das Neves](https://github.com/FelipeFreire-gf) | |
| <a href="#REF08">21-</a> Os requisitos listados estão vinculados a uma história de usuário ? | [Daniel Rodrigues](https://github.com/zDrNz) e [Felipe das Neves](https://github.com/FelipeFreire-gf) |  02/06/2025 | [Leonardo de Melo](https://github.com/leozinlima), [Gabriel Lima](https://github.com/gabriel-lima258), [Arthur Carvalho](https://github.com/arthurlleite), [Daniel Rodrigues](https://github.com/zDrNz) e [Felipe das Neves](https://github.com/FelipeFreire-gf) | |
| <a href="#REF08">22-</a> Os requisitos listados apresentam uma história de usuário condizente ao épico definido e vice-versa ? | [Daniel Rodrigues](https://github.com/zDrNz) e [Felipe das Neves](https://github.com/FelipeFreire-gf) |  02/06/2025 | [Leonardo de Melo](https://github.com/leozinlima), [Gabriel Lima](https://github.com/gabriel-lima258), [Arthur Carvalho](https://github.com/arthurlleite), [Daniel Rodrigues](https://github.com/zDrNz) e [Felipe das Neves](https://github.com/FelipeFreire-gf) | |
| <a href="#REF08">23-</a> O backlog possui épicos e temas bem definidos e descritos ? | [Daniel Rodrigues](https://github.com/zDrNz) e [Felipe das Neves](https://github.com/FelipeFreire-gf) |  02/06/2025 | [Leonardo de Melo](https://github.com/leozinlima), [Gabriel Lima](https://github.com/gabriel-lima258), [Arthur Carvalho](https://github.com/arthurlleite), [Daniel Rodrigues](https://github.com/zDrNz) e [Felipe das Neves](https://github.com/FelipeFreire-gf) | |
| <a href="#REF08">24-</a> O backlog possui validação de um PO ? | [Daniel Rodrigues](https://github.com/zDrNz) e [Felipe das Neves](https://github.com/FelipeFreire-gf) |  02/06/2025 | [Leonardo de Melo](https://github.com/leozinlima), [Gabriel Lima](https://github.com/gabriel-lima258), [Arthur Carvalho](https://github.com/arthurlleite), [Daniel Rodrigues](https://github.com/zDrNz) e [Felipe das Neves](https://github.com/FelipeFreire-gf) | |
| <a href="#REF08">25-</a> O backlog possui ligação com o artefato História de Usuário ? | [Daniel Rodrigues](https://github.com/zDrNz) e [Felipe das Neves](https://github.com/FelipeFreire-gf) |  02/06/2025 | [Leonardo de Melo](https://github.com/leozinlima), [Gabriel Lima](https://github.com/gabriel-lima258), [Arthur Carvalho](https://github.com/arthurlleite), [Daniel Rodrigues](https://github.com/zDrNz) e [Felipe das Neves](https://github.com/FelipeFreire-gf) | |
| <a href="#REF08">26-</a> O backlog apresenta um tabela geral com todos os épicos, features e histórias de usuários ? | [Daniel Rodrigues](https://github.com/zDrNz) e [Felipe das Neves](https://github.com/FelipeFreire-gf) |  02/06/2025 | [Leonardo de Melo](https://github.com/leozinlima), [Gabriel Lima](https://github.com/gabriel-lima258), [Arthur Carvalho](https://github.com/arthurlleite), [Daniel Rodrigues](https://github.com/zDrNz) e [Felipe das Neves](https://github.com/FelipeFreire-gf) | |
| <a href="#REF08">27-</a> O backlog possui uma metodologia identificada ? | [Daniel Rodrigues](https://github.com/zDrNz) e [Felipe das Neves](https://github.com/FelipeFreire-gf) |  02/06/2025 | [Leonardo de Melo](https://github.com/leozinlima), [Gabriel Lima](https://github.com/gabriel-lima258), [Arthur Carvalho](https://github.com/arthurlleite), [Daniel Rodrigues](https://github.com/zDrNz) e [Felipe das Neves](https://github.com/FelipeFreire-gf) | |

<font size="2"><p style="text-align: center">Autor: [Gabriel Lima](https://github.com/gabriel-lima258), 2025.</p></font>

---

#### 3.3 Verificação História de Usuário
<font size="3"><p style="text-align: center">Tabela 4: Checklist para a História de Usuário.</p></font> 

| Item | Inspetor(es) | Data | Revisor(es) | Avaliação |
|------|-------|------|---------|--------|
| <a href="#REF08">28-</a> A História de Usuário possui uma metodologia identificada ? | [Mateus Bastos](https://github.com/MateuSansete) e [Vitor Bessa](https://github.com/Bessazs) |  02/06/2025 | [Daniel Rodrigues](https://github.com/zDrNz) e [Felipe das Neves](https://github.com/FelipeFreire-gf) | |
| <a href="#REF08">29-</a> As histórias de usuários estão escritas de forma clara e concisa, com descrição do "quem", "o que" e "por que"??  | [Mateus Bastos](https://github.com/MateuSansete) e [Vitor Bessa](https://github.com/Bessazs) |  02/06/2025 | [Daniel Rodrigues](https://github.com/zDrNz) e [Felipe das Neves](https://github.com/FelipeFreire-gf) | |
| <a href="#REF08">30-</a> Cada história de usuário possui um título auto-explicativo, isto é, que resuma o objetivo principal da história ?   | [Mateus Bastos](https://github.com/MateuSansete) e [Vitor Bessa](https://github.com/Bessazs) |  02/06/2025 | [Daniel Rodrigues](https://github.com/zDrNz) e [Felipe das Neves](https://github.com/FelipeFreire-gf) | |
| <a href="#REF08">31-</a> As histórias de usuários foram provenientes do cliente ? | [Mateus Bastos](https://github.com/MateuSansete) e [Vitor Bessa](https://github.com/Bessazs) |  02/06/2025 | [Daniel Rodrigues](https://github.com/zDrNz) e [Felipe das Neves](https://github.com/FelipeFreire-gf) | |
| <a href="#REF08">32-</a> As histórias de usuário incluem critérios de aceitação que definam o que é necessário para que a história seja considerada concluída? | [Mateus Bastos](https://github.com/MateuSansete) e [Vitor Bessa](https://github.com/Bessazs) |  02/06/2025 | [Daniel Rodrigues](https://github.com/zDrNz) e [Felipe das Neves](https://github.com/FelipeFreire-gf) ||
| <a href="#REF08">33-</a> As histórias de usuário são testáveis, possibilitando a verificação e validação do sistema com base nos critérios de aceitação definidos? | [Mateus Bastos](https://github.com/MateuSansete) e [Vitor Bessa](https://github.com/Bessazs) |  02/06/2025 | [Daniel Rodrigues](https://github.com/zDrNz) e [Felipe das Neves](https://github.com/FelipeFreire-gf) | |
| <a href="#REF08">34-</a> As histórias possuem ao menos 4 requisitos funcionais e 2 requisitos não funcionais por integrante? | [Mateus Bastos](https://github.com/MateuSansete) e [Vitor Bessa](https://github.com/Bessazs) |  02/06/2025 | [Daniel Rodrigues](https://github.com/zDrNz) e [Felipe das Neves](https://github.com/FelipeFreire-gf) | |
| <a href="#REF08">35-</a> Há participação do cliente e/ou persona nas histórias de usuário? | [Mateus Bastos](https://github.com/MateuSansete) e [Vitor Bessa](https://github.com/Bessazs) |  02/06/2025 | [Daniel Rodrigues](https://github.com/zDrNz) e [Felipe das Neves](https://github.com/FelipeFreire-gf) | |


<font size="2"><p style="text-align: center">Autor: [Gabriel Lima](https://github.com/gabriel-lima258), 2025.</p></font>

---

## 4. Gravação

<div style="text-align: center;">
  <p><strong>Vídeo: </strong> <a href="https://youtu.be/hc6Ft1CGK_U"> Grupo 03 – Inspeção grupo 04</a></p>
  <iframe width="560" height="315" src="https://www.youtube.com/embed/hc6Ft1CGK_U" frameborder="0" allow="accelerometer; autoplay; clipboard-write; encrypted-media; gyroscope; picture-in-picture" allowfullscreen></iframe>
</div>

## Histórico de Versões 

| Versão | Data de produção   | Descrição da Alteração                               | Autor(es)             | Revisor(es)      |Data de Revisão |
| :----: | :----------------: | :--------------------------------------------------: | :-------------------: | :-------------:  |  :-----------: |
|1.0     |01/06/2025|Criação do documento|[Gabriel Lima</span>](https://github.com/gabriel-lima258)| [Mateus Bastos</span>](https://github.com/MateuSansete) | 01/06/2025|
