# Entrega 3 do Grupo +1: Inspeção

**Data**: 19/05/2025 <br>
**Horário**:  <br>
**Local**: Microsoft Teams <br>

## 1. Introdução

A verificação é uma das etapas mais importantes do desenvolvimento de um projeto. Nela os artefatos produzidos são analisados garantindo que os mesmos cumpram com os seus requisitos especificados. Sendo assim, este documento apresenta o planejamento da verificação dos artefatos produzidos pelo [Grupo 4](https://requisitos-de-software.github.io/2025.1-Cadastro-Unico/) na Etapa 3.


## 2. Inspeção

### 2.1 Participantes
<ul style="text-align: justify; padding-left: 4em; margin-top: 0.5em;">
<li>Gabriel Lima;
<li>Arthur Carvalho;
<li>Daniel Rodrigues;
<li>Leonardo de Melo;
<li>Felipe das Neves;
<li>Mateus Bastos;
<li>Vitor Pereira.
</ul>

### 2.2 Lista de Inspeção

#### 2.2.1 Itens do Desenvolvimento do Projeto
<font size="3"><p style="text-align: center">Tabela 1: Itens do Desenvolvimento do Projeto</p></font> 

| Item | Inspetor(es) | Data | Revisor(es) | Avaliação |
|------|-------|------|---------|--------|
| <a href="#REF08">01-</a> O histórico de versão é padronizado? | [Leonardo de Melo](https://github.com/leozinlima), [Gabriel Lima](https://github.com/gabriel-lima258) | 19/05/2025 | [Arthur Carvalho](https://github.com/arthurlleite), [Daniel Rodrigues](https://github.com/zDrNz) e [Felipe das Neves](https://github.com/FelipeFreire-gf) | | 
| <a href="#REF09">02-</a> O(s) autor(es) e o(s) revisor(es) para cada artefato? | [Leonardo de Melo](https://github.com/leozinlima), [Gabriel Lima](https://github.com/gabriel-lima258) | 19/05/2025 | [Arthur Carvalho](https://github.com/arthurlleite), [Daniel Rodrigues](https://github.com/zDrNz) e [Felipe das Neves](https://github.com/FelipeFreire-gf) | | 
| <a href="#REF10">03-</a> Referências bibliográficas e/ou bibliografia em todos os artefatos? | [Leonardo de Melo](https://github.com/leozinlima), [Gabriel Lima](https://github.com/gabriel-lima258) | 19/05/2025 | [Arthur Carvalho](https://github.com/arthurlleite), [Daniel Rodrigues](https://github.com/zDrNz) e [Felipe das Neves](https://github.com/FelipeFreire-gf) | | 
| <a href="#REF11">04-</a> As tabelas e imagens possuem legenda e fonte e elas chamadas dentro dos texto? | [Leonardo de Melo](https://github.com/leozinlima), [Gabriel Lima](https://github.com/gabriel-lima258) | 19/05/2025 | [Arthur Carvalho](https://github.com/arthurlleite), [Daniel Rodrigues](https://github.com/zDrNz) e [Felipe das Neves](https://github.com/FelipeFreire-gf) | | 
| <a href="#REF12">05-</a> Um texto fazendo uma introdução dos artefatos? | [Leonardo de Melo](https://github.com/leozinlima), [Gabriel Lima](https://github.com/gabriel-lima258) | 19/05/2025 | [Arthur Carvalho](https://github.com/arthurlleite), [Daniel Rodrigues](https://github.com/zDrNz) e [Felipe das Neves](https://github.com/FelipeFreire-gf) | | 
| <a href="#REF13">06-</a> O cronograma executado com quem realizou cada artefato/atividade com as datas de início e fim da construção/realização do artefato/atividade. | [Leonardo de Melo](https://github.com/leozinlima), [Gabriel Lima](https://github.com/gabriel-lima258) | 19/05/2025 | [Arthur Carvalho](https://github.com/arthurlleite), [Daniel Rodrigues](https://github.com/zDrNz) e [Felipe das Neves](https://github.com/FelipeFreire-gf) | | 
| <a href="#REF14">07-</a> Ata(s) da(s) reuniões (com data, horário de início e do final, participantes, objetivo, atividades definidas etc). | [Leonardo de Melo](https://github.com/leozinlima), [Gabriel Lima](https://github.com/gabriel-lima258) | 19/05/2025 | [Arthur Carvalho](https://github.com/arthurlleite), [Daniel Rodrigues](https://github.com/zDrNz) e [Felipe das Neves](https://github.com/FelipeFreire-gf) | | 
| <a href="#REF15">08-</a> A gravação da reunião do grupo. | [Leonardo de Melo](https://github.com/leozinlima), [Gabriel Lima](https://github.com/gabriel-lima258) | 19/05/2025 | [Arthur Carvalho](https://github.com/arthurlleite), [Daniel Rodrigues](https://github.com/zDrNz) e [Felipe das Neves](https://github.com/FelipeFreire-gf) |  | 
| <a href="#REF16">09-</a> Vídeo de apresentação na categoria “ listado” no YouTube? | [Leonardo de Melo](https://github.com/leozinlima), [Gabriel Lima](https://github.com/gabriel-lima258) | 19/05/2025 | [Arthur Carvalho](https://github.com/arthurlleite), [Daniel Rodrigues](https://github.com/zDrNz) e [Felipe das Neves](https://github.com/FelipeFreire-gf) | | 

<font size="2"><p style="text-align: center">Fonte: [Arthur Carvalho](https://github.com/arthurlleite), [Daniel Rodrigues](https://github.com/zDrNz), [Felipe das Neves](https://github.com/FelipeFreire-gf), [Leonardo de Melo](https://github.com/leozinlima), [Gabriel Lima](https://github.com/gabriel-lima258), [Mateus Bastos](https://github.com/MateuSansete) e [Vitor Pereira](https://github.com/Bessazs), 2025.</p></font>

### 3. Itens do conteúdo da Disciplina 

A desenvolver ... 

## 4. Gravação

<div style="text-align: center;">
  <p><strong>Vídeo: </strong> <a href="https://youtu.be/QHmhs7Nvjl4"> Grupo 03 – Inspeção grupo 03</a></p>
  <iframe width="560" height="315" src="https://www.youtube.com/embed/QHmhs7Nvjl4" frameborder="0" allow="accelerometer; autoplay; clipboard-write; encrypted-media; gyroscope; picture-in-picture" allowfullscreen></iframe>
</div>

## Histórico de Versões 
<font size="3"><p style="text-align: center">Tabela 1: Histórico de Versões</p></font> 

| Versão | Data de produção   | Descrição da Alteração                               | Autor(es)             | Revisor(es)      |Data de Revisão |
| :----: | :----------------: | :--------------------------------------------------: | :-------------------: | :-------------:  |  :-----------: |
|1.0     |09/05/2025|Criação do documento|[<span style="color:gold;">Gabriel Lima</span>](https://github.com/gabriel-lima258)| [<span style="color:gold;">Mateus Bastos</span>](https://github.com/arthurlleite) | 09/05/2025|
