# Entrega 6 do Grupo + 1: Inspeção

**Data**: 22/06/2025  
**Horário**: [20:00]  
**Local**: Microsoft Teams  

## 1. Introdução

A inspeção é uma etapa essencial para garantir a qualidade dos artefatos desenvolvidos por outro grupo. Nesta verificação da Etapa 6, o Grupo 3 realizou a análise formal dos entregáveis produzidos pelo [Grupo 4 - Cadastro Único](https://requisitos-de-software.github.io/2025.1-Cadastro-Unico/validacao/prototipo/), considerando os critérios definidos nas listas de verificação e nas referências metodológicas.

---

## 2. Participantes

- [Arthur Carvalho](https://github.com/arthurlleite)  
- [Leonardo de Melo](https://github.com/leozinlima)  
- [Gabriel Lima](https://github.com/gabriel-lima258)  
- [Daniel Rodrigues](https://github.com/zDrNz)  
- [Felipe das Neves](https://github.com/FelipeFreire-gf)  
- [Mateus Bastos](https://github.com/MateuSansete)  
- [Vitor Pereira](https://github.com/Bessazs)

---

## 3. Itens do Desenvolvimento do Projeto

### Tabela 1 – Itens do Desenvolvimento

| ID | Item de Verificação | Inspetor(es) | Revisor(es) | Data | Avaliação |
|----|----------------------|--------------|-------------|------|-----------|
| 1 | O histórico de versão é padronizado? | [Arthur Carvalho](https://github.com/arthurlleite), [Leonardo de Melo](https://github.com/leozinlima) | [Gabriel Lima](https://github.com/gabriel-lima258), [Daniel Rodrigues](https://github.com/zDrNz), [Felipe das Neves](https://github.com/FelipeFreire-gf), [Mateus Bastos](https://github.com/MateuSansete), [Vitor Pereira](https://github.com/Bessazs)  | 22/06/2025 | - |
| 2 | O(s) autor(es) e o(s) revisor(es) para cada artefato? | [Arthur Carvalho](https://github.com/arthurlleite), [Leonardo de Melo](https://github.com/leozinlima) | [Gabriel Lima](https://github.com/gabriel-lima258), [Daniel Rodrigues](https://github.com/zDrNz), [Felipe das Neves](https://github.com/FelipeFreire-gf), [Mateus Bastos](https://github.com/MateuSansete), [Vitor Pereira](https://github.com/Bessazs)  | 22/06/2025 | - |
| 3 | Referências bibliográficas em todos os artefatos? | [Arthur Carvalho](https://github.com/arthurlleite), [Leonardo de Melo](https://github.com/leozinlima) | [Gabriel Lima](https://github.com/gabriel-lima258), [Daniel Rodrigues](https://github.com/zDrNz), [Felipe das Neves](https://github.com/FelipeFreire-gf), [Mateus Bastos](https://github.com/MateuSansete), [Vitor Pereira](https://github.com/Bessazs)  | 22/06/2025 | - |
| 4 | Tabelas e imagens possuem legenda e são citadas? | [Arthur Carvalho](https://github.com/arthurlleite), [Leonardo de Melo](https://github.com/leozinlima) | [Gabriel Lima](https://github.com/gabriel-lima258), [Daniel Rodrigues](https://github.com/zDrNz), [Felipe das Neves](https://github.com/FelipeFreire-gf), [Mateus Bastos](https://github.com/MateuSansete), [Vitor Pereira](https://github.com/Bessazs)  | 22/06/2025 | - |
| 5 | Existe texto introdutório nos artefatos? | [Arthur Carvalho](https://github.com/arthurlleite), [Leonardo de Melo](https://github.com/leozinlima) | [Gabriel Lima](https://github.com/gabriel-lima258), [Daniel Rodrigues](https://github.com/zDrNz), [Felipe das Neves](https://github.com/FelipeFreire-gf), [Mateus Bastos](https://github.com/MateuSansete), [Vitor Pereira](https://github.com/Bessazs)  | 22/06/2025 | - |
| 6 | Cronograma com responsáveis e datas? | [Arthur Carvalho](https://github.com/arthurlleite), [Leonardo de Melo](https://github.com/leozinlima) | [Gabriel Lima](https://github.com/gabriel-lima258), [Daniel Rodrigues](https://github.com/zDrNz), [Felipe das Neves](https://github.com/FelipeFreire-gf), [Mateus Bastos](https://github.com/MateuSansete), [Vitor Pereira](https://github.com/Bessazs)  | 22/06/2025 | - |
| 7 | Atas completas das reuniões? | [Arthur Carvalho](https://github.com/arthurlleite), [Leonardo de Melo](https://github.com/leozinlima) | [Gabriel Lima](https://github.com/gabriel-lima258), [Daniel Rodrigues](https://github.com/zDrNz), [Felipe das Neves](https://github.com/FelipeFreire-gf), [Mateus Bastos](https://github.com/MateuSansete), [Vitor Pereira](https://github.com/Bessazs)  | 22/06/2025 | - |
| 8 | Há gravação da reunião do grupo? | [Arthur Carvalho](https://github.com/arthurlleite), [Leonardo de Melo](https://github.com/leozinlima) | [Gabriel Lima](https://github.com/gabriel-lima258), [Daniel Rodrigues](https://github.com/zDrNz), [Felipe das Neves](https://github.com/FelipeFreire-gf), [Mateus Bastos](https://github.com/MateuSansete), [Vitor Pereira](https://github.com/Bessazs)  | 22/06/2025 | - |
| 9 | Vídeo de apresentação “não listado” no YouTube? | [Arthur Carvalho](https://github.com/arthurlleite), [Leonardo de Melo](https://github.com/leozinlima) | [Gabriel Lima](https://github.com/gabriel-lima258), [Daniel Rodrigues](https://github.com/zDrNz), [Felipe das Neves](https://github.com/FelipeFreire-gf), [Mateus Bastos](https://github.com/MateuSansete), [Vitor Pereira](https://github.com/Bessazs) | 22/06/2025 | - |

<font size="2"><p style="text-align: center">Autor: [Leonardo de Melo](https://github.com/leozinlima), 2025.</p></font>

---

## 4. Verificação Prototipação

### Tabela 2 – Itens Prototipação

| ID | Item de Verificação                                                                                                             | Inspetor(es)                                                                                          | Revisor(es)                                                                                                                                                                                                                                             | Data       | Avaliação |
| -- | ------------------------------------------------------------------------------------------------------------------------------- | ----------------------------------------------------------------------------------------------------- | ------------------------------------------------------------------------------------------------------------------------------------------------------------------------------------------------------------------------------------------------------- | ---------- | --------- |
| 1  | Definição clara de “Protótipo de Alta Fidelidade” na introdução, indicando uso de elementos/funções esperadas no produto final. | [Arthur Carvalho](https://github.com/arthurlleite), [Leonardo de Melo](https://github.com/leozinlima) | [Gabriel Lima](https://github.com/gabriel-lima258), [Daniel Rodrigues](https://github.com/zDrNz), [Felipe das Neves](https://github.com/FelipeFreire-gf), [Mateus Bastos](https://github.com/MateuSansete), [Vitor Pereira](https://github.com/Bessazs) | 22/06/2025 | -         |
| 2  | Relação entre abordagem iterativa/interativa e uso de protótipos, mencionando feedback para refinar ideias.                     | [Arthur Carvalho](https://github.com/arthurlleite), [Leonardo de Melo](https://github.com/leozinlima) | [Gabriel Lima](https://github.com/gabriel-lima258), [Daniel Rodrigues](https://github.com/zDrNz), [Felipe das Neves](https://github.com/FelipeFreire-gf), [Mateus Bastos](https://github.com/MateuSansete), [Vitor Pereira](https://github.com/Bessazs) | 22/06/2025 | -         |
| 3  | Mapeamento explícito entre requisitos e telas/fluxos do protótipo, garantindo vínculo claro a cada requisito.                   | [Arthur Carvalho](https://github.com/arthurlleite), [Leonardo de Melo](https://github.com/leozinlima) | [Gabriel Lima](https://github.com/gabriel-lima258), [Daniel Rodrigues](https://github.com/zDrNz), [Felipe das Neves](https://github.com/FelipeFreire-gf), [Mateus Bastos](https://github.com/MateuSansete), [Vitor Pereira](https://github.com/Bessazs) | 22/06/2025 | -         |
| 4  | Critérios de avaliação e métricas para validação de requisitos, com planejamento de avaliações contínuas.                       | [Arthur Carvalho](https://github.com/arthurlleite), [Leonardo de Melo](https://github.com/leozinlima) | [Gabriel Lima](https://github.com/gabriel-lima258), [Daniel Rodrigues](https://github.com/zDrNz), [Felipe das Neves](https://github.com/FelipeFreire-gf), [Mateus Bastos](https://github.com/MateuSansete), [Vitor Pereira](https://github.com/Bessazs) | 22/06/2025 | -         |
| 5  | Cobertura de interações reais (toques, transições, estados, animações) nas telas do protótipo.                                  | [Arthur Carvalho](https://github.com/arthurlleite), [Leonardo de Melo](https://github.com/leozinlima) | [Gabriel Lima](https://github.com/gabriel-lima258), [Daniel Rodrigues](https://github.com/zDrNz), [Felipe das Neves](https://github.com/FelipeFreire-gf), [Mateus Bastos](https://github.com/MateuSansete), [Vitor Pereira](https://github.com/Bessazs) | 22/06/2025 | -         |
| 6  | Consistência com identidade visual prevista (cores, tipografia, ícones) conforme guia de estilo do Celular Seguro.              | [Arthur Carvalho](https://github.com/arthurlleite), [Leonardo de Melo](https://github.com/leozinlima) | [Gabriel Lima](https://github.com/gabriel-lima258), [Daniel Rodrigues](https://github.com/zDrNz), [Felipe das Neves](https://github.com/FelipeFreire-gf), [Mateus Bastos](https://github.com/MateuSansete), [Vitor Pereira](https://github.com/Bessazs) | 22/06/2025 | -         |
| 7  | Reconhecimento de concessões e riscos inerentes à alta fidelidade, ponderando trade-offs e limitações.                          | [Arthur Carvalho](https://github.com/arthurlleite), [Leonardo de Melo](https://github.com/leozinlima) | [Gabriel Lima](https://github.com/gabriel-lima258), [Daniel Rodrigues](https://github.com/zDrNz), [Felipe das Neves](https://github.com/FelipeFreire-gf), [Mateus Bastos](https://github.com/MateuSansete), [Vitor Pereira](https://github.com/Bessazs) | 22/06/2025 | -         |
| 8  | Simulação de estados críticos e fluxos principais definidos nos requisitos (login, alertas, registro, etc.).                    | [Arthur Carvalho](https://github.com/arthurlleite), [Leonardo de Melo](https://github.com/leozinlima) | [Gabriel Lima](https://github.com/gabriel-lima258), [Daniel Rodrigues](https://github.com/zDrNz), [Felipe das Neves](https://github.com/FelipeFreire-gf), [Mateus Bastos](https://github.com/MateuSansete), [Vitor Pereira](https://github.com/Bessazs) | 22/06/2025 | -         |
| 9  | Interações de erro e feedback de falhas simuladas, com mensagens claras de recuperação.                                         | [Arthur Carvalho](https://github.com/arthurlleite), [Leonardo de Melo](https://github.com/leozinlima) | [Gabriel Lima](https://github.com/gabriel-lima258), [Daniel Rodrigues](https://github.com/zDrNz), [Felipe das Neves](https://github.com/FelipeFreire-gf), [Mateus Bastos](https://github.com/MateuSansete), [Vitor Pereira](https://github.com/Bessazs) | 22/06/2025 | -         |
| 10 | Planejamento de sessões de feedback/entrevistas antes da versão final, com ajustes documentados.                                | [Arthur Carvalho](https://github.com/arthurlleite), [Leonardo de Melo](https://github.com/leozinlima) | [Gabriel Lima](https://github.com/gabriel-lima258), [Daniel Rodrigues](https://github.com/zDrNz), [Felipe das Neves](https://github.com/FelipeFreire-gf), [Mateus Bastos](https://github.com/MateuSansete), [Vitor Pereira](https://github.com/Bessazs) | 22/06/2025 | -         |
| 11 | Definição de tarefas de usabilidade vinculadas a fluxos-chave para testes de cenários.                                          | [Arthur Carvalho](https://github.com/arthurlleite), [Leonardo de Melo](https://github.com/leozinlima) | [Gabriel Lima](https://github.com/gabriel-lima258), [Daniel Rodrigues](https://github.com/zDrNz), [Felipe das Neves](https://github.com/FelipeFreire-gf), [Mateus Bastos](https://github.com/MateuSansete), [Vitor Pereira](https://github.com/Bessazs) | 22/06/2025 | -         |
| 12 | Roteiro de avaliação documentado (moderador, métricas, observações) para cada sessão de teste.                                  | [Arthur Carvalho](https://github.com/arthurlleite), [Leonardo de Melo](https://github.com/leozinlima) | [Gabriel Lima](https://github.com/gabriel-lima258), [Daniel Rodrigues](https://github.com/zDrNz), [Felipe das Neves](https://github.com/FelipeFreire-gf), [Mateus Bastos](https://github.com/MateuSansete), [Vitor Pereira](https://github.com/Bessazs) | 22/06/2025 | -         |
| 13 | Registro e categorização de problemas de usabilidade por severidade, vinculando a requisitos ou entrevistas.                    | [Arthur Carvalho](https://github.com/arthurlleite), [Leonardo de Melo](https://github.com/leozinlima) | [Gabriel Lima](https://github.com/gabriel-lima258), [Daniel Rodrigues](https://github.com/zDrNz), [Felipe das Neves](https://github.com/FelipeFreire-gf), [Mateus Bastos](https://github.com/MateuSansete), [Vitor Pereira](https://github.com/Bessazs) | 22/06/2025 | -         |
| 14 | Ajustes priorizados conforme objetivos de validação, baseados em feedback e metas de usabilidade.                               | [Arthur Carvalho](https://github.com/arthurlleite), [Leonardo de Melo](https://github.com/leozinlima) | [Gabriel Lima](https://github.com/gabriel-lima258), [Daniel Rodrigues](https://github.com/zDrNz), [Felipe das Neves](https://github.com/FelipeFreire-gf), [Mateus Bastos](https://github.com/MateuSansete), [Vitor Pereira](https://github.com/Bessazs) | 22/06/2025 | -         |
| 15 | Histórico de versões do protótipo documentado (datas, responsáveis, mudanças) entre iterações.                                  | [Arthur Carvalho](https://github.com/arthurlleite), [Leonardo de Melo](https://github.com/leozinlima) | [Gabriel Lima](https://github.com/gabriel-lima258), [Daniel Rodrigues](https://github.com/zDrNz), [Felipe das Neves](https://github.com/FelipeFreire-gf), [Mateus Bastos](https://github.com/MateuSansete), [Vitor Pereira](https://github.com/Bessazs) | 22/06/2025 | -         |
| 16 | Mapeamento final de telas para requisitos aprovados ou pendentes, indicando status de cada ponto.                               | [Arthur Carvalho](https://github.com/arthurlleite), [Leonardo de Melo](https://github.com/leozinlima) | [Gabriel Lima](https://github.com/gabriel-lima258), [Daniel Rodrigues](https://github.com/zDrNz), [Felipe das Neves](https://github.com/FelipeFreire-gf), [Mateus Bastos](https://github.com/MateuSansete), [Vitor Pereira](https://github.com/Bessazs) | 22/06/2025 | -         |
| 17 | Orientações de implementação derivadas do protótipo, destacando aspectos técnicos a considerar.                                 | [Arthur Carvalho](https://github.com/arthurlleite), [Leonardo de Melo](https://github.com/leozinlima) | [Gabriel Lima](https://github.com/gabriel-lima258), [Daniel Rodrigues](https://github.com/zDrNz), [Felipe das Neves](https://github.com/FelipeFreire-gf), [Mateus Bastos](https://github.com/MateuSansete), [Vitor Pereira](https://github.com/Bessazs) | 22/06/2025 | -         |
| 18 | Critérios de sucesso (satisfação, eficiência em tarefa) definidos para validação do protótipo.                                  | [Arthur Carvalho](https://github.com/arthurlleite), [Leonardo de Melo](https://github.com/leozinlima) | [Gabriel Lima](https://github.com/gabriel-lima258), [Daniel Rodrigues](https://github.com/zDrNz), [Felipe das Neves](https://github.com/FelipeFreire-gf), [Mateus Bastos](https://github.com/MateuSansete), [Vitor Pereira](https://github.com/Bessazs) | 22/06/2025 | -         |
| 19 | Lições aprendidas documentadas para fases futuras, registrando aprendizados do processo de prototipação.                        | [Arthur Carvalho](https://github.com/arthurlleite), [Leonardo de Melo](https://github.com/leozinlima) | [Gabriel Lima](https://github.com/gabriel-lima258), [Daniel Rodrigues](https://github.com/zDrNz), [Felipe das Neves](https://github.com/FelipeFreire-gf), [Mateus Bastos](https://github.com/MateuSansete), [Vitor Pereira](https://github.com/Bessazs) | 22/06/2025 | -         |
| 20 | Plano de transição para PoC ou desenvolvimento, alinhado aos insights obtidos no protótipo.                                     | [Arthur Carvalho](https://github.com/arthurlleite), [Leonardo de Melo](https://github.com/leozinlima) | [Gabriel Lima](https://github.com/gabriel-lima258), [Daniel Rodrigues](https://github.com/zDrNz), [Felipe das Neves](https://github.com/FelipeFreire-gf), [Mateus Bastos](https://github.com/MateuSansete), [Vitor Pereira](https://github.com/Bessazs) | 22/06/2025 | -         |
| 21 | Ferramentas configuradas para simular interações reais (Figma ou similar), garantindo interatividade esperada.                  | [Arthur Carvalho](https://github.com/arthurlleite), [Leonardo de Melo](https://github.com/leozinlima) | [Gabriel Lima](https://github.com/gabriel-lima258), [Daniel Rodrigues](https://github.com/zDrNz), [Felipe das Neves](https://github.com/FelipeFreire-gf), [Mateus Bastos](https://github.com/MateuSansete), [Vitor Pereira](https://github.com/Bessazs) | 22/06/2025 | -         |
| 22 | Componentes e estilos de UI de acordo com padrões de design (tokens, guias de estilo) aplicados no protótipo.                   | [Arthur Carvalho](https://github.com/arthurlleite), [Leonardo de Melo](https://github.com/leozinlima) | [Gabriel Lima](https://github.com/gabriel-lima258), [Daniel Rodrigues](https://github.com/zDrNz), [Felipe das Neves](https://github.com/FelipeFreire-gf), [Mateus Bastos](https://github.com/MateuSansete), [Vitor Pereira](https://github.com/Bessazs) | 22/06/2025 | -         |
| 23 | Avaliação contínua após o protótipo (testes adicionais, iterações), reconhecendo incertezas e prevendo melhorias.               | [Arthur Carvalho](https://github.com/arthurlleite), [Leonardo de Melo](https://github.com/leozinlima) | [Gabriel Lima](https://github.com/gabriel-lima258), [Daniel Rodrigues](https://github.com/zDrNz), [Felipe das Neves](https://github.com/FelipeFreire-gf), [Mateus Bastos](https://github.com/MateuSansete), [Vitor Pereira](https://github.com/Bessazs) | 22/06/2025 | -         |

<font size="2"><p style="text-align: center">Autor: [Leonardo de Melo](https://github.com/leozinlima), 2025.</p></font>


---

## 5. Verificação Comprovação Informal

### Tabela 3 – Comprovação Informal

| ID | Item de Verificação                                                                                                                                                 | Inspetor(es)                                                                                          | Revisor(es)                                                                                                                                                                                                                                             | Data       | Avaliação |
| -- | ------------------------------------------------------------------------------------------------------------------------------------------------------------------- | ----------------------------------------------------------------------------------------------------- | ------------------------------------------------------------------------------------------------------------------------------------------------------------------------------------------------------------------------------------------------------- | ---------- | --------- |
| 1  | Definição clara de “Protótipo de Alta Fidelidade” na introdução: texto indica que o protótipo usa materiais/funções esperadas no produto final.                     | [Arthur Carvalho](https://github.com/arthurlleite), [Leonardo de Melo](https://github.com/leozinlima) | [Gabriel Lima](https://github.com/gabriel-lima258), [Daniel Rodrigues](https://github.com/zDrNz), [Felipe das Neves](https://github.com/FelipeFreire-gf), [Mateus Bastos](https://github.com/MateuSansete), [Vitor Pereira](https://github.com/Bessazs) | 22/06/2025 | -         |
| 2  | Justificativa de uso de alta fidelidade no estágio atual: indica por que, nesta fase, é adequado usar fidelidade alta (e não apenas baixa).                         | [Arthur Carvalho](https://github.com/arthurlleite), [Leonardo de Melo](https://github.com/leozinlima) | [Gabriel Lima](https://github.com/gabriel-lima258), [Daniel Rodrigues](https://github.com/zDrNz), [Felipe das Neves](https://github.com/FelipeFreire-gf), [Mateus Bastos](https://github.com/MateuSansete), [Vitor Pereira](https://github.com/Bessazs) | 22/06/2025 | -         |
| 3  | Ferramenta de prototipação configurada para simular interações reais (toques, transições, animações): verifica uso de Figma ou similar com prototipagem interativa. | [Arthur Carvalho](https://github.com/arthurlleite), [Leonardo de Melo](https://github.com/leozinlima) | [Gabriel Lima](https://github.com/gabriel-lima258), [Daniel Rodrigues](https://github.com/zDrNz), [Felipe das Neves](https://github.com/FelipeFreire-gf), [Mateus Bastos](https://github.com/MateuSansete), [Vitor Pereira](https://github.com/Bessazs) | 22/06/2025 | -         |
| 4  | Mapeamento explícito requisito → tela/fluxo: cada requisito elencado está ligado a ao menos uma tela ou fluxo no protótipo.                                         | [Arthur Carvalho](https://github.com/arthurlleite), [Leonardo de Melo](https://github.com/leozinlima) | [Gabriel Lima](https://github.com/gabriel-lima258), [Daniel Rodrigues](https://github.com/zDrNz), [Felipe das Neves](https://github.com/FelipeFreire-gf), [Mateus Bastos](https://github.com/MateuSansete), [Vitor Pereira](https://github.com/Bessazs) | 22/06/2025 | -         |
| 5  | Simulação de interações e estados críticos: protótipo contempla toques, transições, feedback de carregamento, estados de erro e sucesso conforme requisitos.        | [Arthur Carvalho](https://github.com/arthurlleite), [Leonardo de Melo](https://github.com/leozinlima) | [Gabriel Lima](https://github.com/gabriel-lima258), [Daniel Rodrigues](https://github.com/zDrNz), [Felipe das Neves](https://github.com/FelipeFreire-gf), [Mateus Bastos](https://github.com/MateuSansete), [Vitor Pereira](https://github.com/Bessazs) | 22/06/2025 | -         |
| 6  | Inclusão de feedback de erro e mensagens claras: protótipo simula falhas (e.g. falha de login) e apresenta mensagens de recuperação.                                | [Arthur Carvalho](https://github.com/arthurlleite), [Leonardo de Melo](https://github.com/leozinlima) | [Gabriel Lima](https://github.com/gabriel-lima258), [Daniel Rodrigues](https://github.com/zDrNz), [Felipe das Neves](https://github.com/FelipeFreire-gf), [Mateus Bastos](https://github.com/MateuSansete), [Vitor Pereira](https://github.com/Bessazs) | 22/06/2025 | -         |
| 7  | Critérios de avaliação definidos: há indicadores/ métricas para validar requisitos no protótipo (por ex., satisfação ou tempo em tarefa).                           | [Arthur Carvalho](https://github.com/arthurlleite), [Leonardo de Melo](https://github.com/leozinlima) | [Gabriel Lima](https://github.com/gabriel-lima258), [Daniel Rodrigues](https://github.com/zDrNz), [Felipe das Neves](https://github.com/FelipeFreire-gf), [Mateus Bastos](https://github.com/MateuSansete), [Vitor Pereira](https://github.com/Bessazs) | 22/06/2025 | -         |
| 8  | Sessões de feedback iterativo: há registro de avaliações com usuários ou stakeholders antes da versão final, e ajustes documentados.                                | [Arthur Carvalho](https://github.com/arthurlleite), [Leonardo de Melo](https://github.com/leozinlima) | [Gabriel Lima](https://github.com/gabriel-lima258), [Daniel Rodrigues](https://github.com/zDrNz), [Felipe das Neves](https://github.com/FelipeFreire-gf), [Mateus Bastos](https://github.com/MateuSansete), [Vitor Pereira](https://github.com/Bessazs) | 22/06/2025 | -         |
| 9  | Consistência visual: cores, tipografia e ícones seguem identidade do Celular Seguro e guias de estilo definidos.                                                    | [Arthur Carvalho](https://github.com/arthurlleite), [Leonardo de Melo](https://github.com/leozinlima) | [Gabriel Lima](https://github.com/gabriel-lima258), [Daniel Rodrigues](https://github.com/zDrNz), [Felipe das Neves](https://github.com/FelipeFreire-gf), [Mateus Bastos](https://github.com/MateuSansete), [Vitor Pereira](https://github.com/Bessazs) | 22/06/2025 | -         |
| 10 | Acessibilidade básica considerada: contraste mínimo, tamanho de área de toque e legibilidade de textos simulados no protótipo.                                      | [Arthur Carvalho](https://github.com/arthurlleite), [Leonardo de Melo](https://github.com/leozinlima) | [Gabriel Lima](https://github.com/gabriel-lima258), [Daniel Rodrigues](https://github.com/zDrNz), [Felipe das Neves](https://github.com/FelipeFreire-gf), [Mateus Bastos](https://github.com/MateuSansete), [Vitor Pereira](https://github.com/Bessazs) | 22/06/2025 | -         |
| 11 | Documentação de versões do protótipo: registro de datas, responsáveis e mudanças entre iterações.                                                                   | [Arthur Carvalho](https://github.com/arthurlleite), [Leonardo de Melo](https://github.com/leozinlima) | [Gabriel Lima](https://github.com/gabriel-lima258), [Daniel Rodrigues](https://github.com/zDrNz), [Felipe das Neves](https://github.com/FelipeFreire-gf), [Mateus Bastos](https://github.com/MateuSansete), [Vitor Pereira](https://github.com/Bessazs) | 22/06/2025 | -         |
| 12 | Lições aprendidas registradas: aprendizados do processo de prototipação documentados para futuras fases ou projetos.                                                | [Arthur Carvalho](https://github.com/arthurlleite), [Leonardo de Melo](https://github.com/leozinlima) | [Gabriel Lima](https://github.com/gabriel-lima258), [Daniel Rodrigues](https://github.com/zDrNz), [Felipe das Neves](https://github.com/FelipeFreire-gf), [Mateus Bastos](https://github.com/MateuSansete), [Vitor Pereira](https://github.com/Bessazs) | 22/06/2025 | -         |
| 13 | Plano de transição para desenvolvimento: descreve como insights do protótipo orientarão a PoC ou implementação.                                                     | [Arthur Carvalho](https://github.com/arthurlleite), [Leonardo de Melo](https://github.com/leozinlima) | [Gabriel Lima](https://github.com/gabriel-lima258), [Daniel Rodrigues](https://github.com/zDrNz), [Felipe das Neves](https://github.com/FelipeFreire-gf), [Mateus Bastos](https://github.com/MateuSansete), [Vitor Pereira](https://github.com/Bessazs) | 22/06/2025 | -         |

<font size="2"><p style="text-align: center">Autor: [Leonardo de Melo](https://github.com/leozinlima), 2025.</p></font>


---

## 5. Verificação Comprovação Informal

### Tabela 3 – Comprovação Informal

| ID   | Item de Verificação                                                                                                            | Inspetor(es)                                                                                          | Revisor(es)                                                                                                                                                                                                                                             | Data       | Avaliação |
| ---- | ------------------------------------------------------------------------------------------------------------------------------ | ----------------------------------------------------------------------------------------------------- | ------------------------------------------------------------------------------------------------------------------------------------------------------------------------------------------------------------------------------------------------------- | ---------- | --------- |
| CI01 | A definição de “Comprovação Informal” está clara na introdução, mencionando leitura crítica de documentos sem métodos formais? | [Arthur Carvalho](https://github.com/arthurlleite), [Leonardo de Melo](https://github.com/leozinlima) | [Gabriel Lima](https://github.com/gabriel-lima258), [Daniel Rodrigues](https://github.com/zDrNz), [Felipe das Neves](https://github.com/FelipeFreire-gf), [Mateus Bastos](https://github.com/MateuSansete), [Vitor Pereira](https://github.com/Bessazs) | 22/06/2025 | -         |
| CI02 | Os objetivos da comprovação informal estão documentados (identificar inconsistências, ambiguidades, omissões)?                 | [Arthur Carvalho](https://github.com/arthurlleite), [Leonardo de Melo](https://github.com/leozinlima) | [Gabriel Lima](https://github.com/gabriel-lima258), [Daniel Rodrigues](https://github.com/zDrNz), [Felipe das Neves](https://github.com/FelipeFreire-gf), [Mateus Bastos](https://github.com/MateuSansete), [Vitor Pereira](https://github.com/Bessazs) | 22/06/2025 | -         |
| CI03 | As responsabilidades de leitura crítica estão atribuídas a analistas, desenvolvedores e representantes de usuário?             | [Arthur Carvalho](https://github.com/arthurlleite), [Leonardo de Melo](https://github.com/leozinlima) | [Gabriel Lima](https://github.com/gabriel-lima258), [Daniel Rodrigues](https://github.com/zDrNz), [Felipe das Neves](https://github.com/FelipeFreire-gf), [Mateus Bastos](https://github.com/MateuSansete), [Vitor Pereira](https://github.com/Bessazs) | 22/06/2025 | -         |
| CI04 | Os artefatos de requisitos (documentos, modelos, fluxos) foram distribuídos previamente para revisão informal?                 | [Arthur Carvalho](https://github.com/arthurlleite), [Leonardo de Melo](https://github.com/leozinlima) | [Gabriel Lima](https://github.com/gabriel-lima258), [Daniel Rodrigues](https://github.com/zDrNz), [Felipe das Neves](https://github.com/FelipeFreire-gf), [Mateus Bastos](https://github.com/MateuSansete), [Vitor Pereira](https://github.com/Bessazs) | 22/06/2025 | -         |
| CI05 | Há instruções claras para conduzir a leitura crítica: checklist de pontos a observar (clareza, consistência, completude)?      | [Arthur Carvalho](https://github.com/arthurlleite), [Leonardo de Melo](https://github.com/leozinlima) | [Gabriel Lima](https://github.com/gabriel-lima258), [Daniel Rodrigues](https://github.com/zDrNz), [Felipe das Neves](https://github.com/FelipeFreire-gf), [Mateus Bastos](https://github.com/MateuSansete), [Vitor Pereira](https://github.com/Bessazs) | 22/06/2025 | -         |
| CI06 | O canal de comunicação por e-mail institucional foi especificado, com modelo de mensagem e anexos adequados?                   | [Arthur Carvalho](https://github.com/arthurlleite), [Leonardo de Melo](https://github.com/leozinlima) | [Gabriel Lima](https://github.com/gabriel-lima258), [Daniel Rodrigues](https://github.com/zDrNz), [Felipe das Neves](https://github.com/FelipeFreire-gf), [Mateus Bastos](https://github.com/MateuSansete), [Vitor Pereira](https://github.com/Bessazs) | 22/06/2025 | -         |
| CI07 | O canal da ouvidoria foi mencionado e instruções para envio de protocolo corretamente detalhadas?                              | [Arthur Carvalho](https://github.com/arthurlleite), [Leonardo de Melo](https://github.com/leozinlima) | [Gabriel Lima](https://github.com/gabriel-lima258), [Daniel Rodrigues](https://github.com/zDrNz), [Felipe das Neves](https://github.com/FelipeFreire-gf), [Mateus Bastos](https://github.com/MateuSansete), [Vitor Pereira](https://github.com/Bessazs) | 22/06/2025 | -         |
| CI08 | As figuras (print de e-mail enviado, comprovante de protocolo da ouvidoria) estão legíveis e com legendas claras?              | [Arthur Carvalho](https://github.com/arthurlleite), [Leonardo de Melo](https://github.com/leozinlima) | [Gabriel Lima](https://github.com/gabriel-lima258), [Daniel Rodrigues](https://github.com/zDrNz), [Felipe das Neves](https://github.com/FelipeFreire-gf), [Mateus Bastos](https://github.com/MateuSansete), [Vitor Pereira](https://github.com/Bessazs) | 22/06/2025 | -         |
| CI09 | Foi registrada a confirmação de recebimento (no e-mail ou na plataforma da ouvidoria)?                                         | [Arthur Carvalho](https://github.com/arthurlleite), [Leonardo de Melo](https://github.com/leozinlima) | [Gabriel Lima](https://github.com/gabriel-lima258), [Daniel Rodrigues](https://github.com/zDrNz), [Felipe das Neves](https://github.com/FelipeFreire-gf), [Mateus Bastos](https://github.com/MateuSansete), [Vitor Pereira](https://github.com/Bessazs) | 22/06/2025 | -         |
| CI10 | A equipe anotou inconsistências, ambiguidades e omissões levantadas durante a leitura crítica?                                 | [Arthur Carvalho](https://github.com/arthurlleite), [Leonardo de Melo](https://github.com/leozinlima) | [Gabriel Lima](https://github.com/gabriel-lima258), [Daniel Rodrigues](https://github.com/zDrNz), [Felipe das Neves](https://github.com/FelipeFreire-gf), [Mateus Bastos](https://github.com/MateuSansete), [Vitor Pereira](https://github.com/Bessazs) | 22/06/2025 | -         |
| CI11 | Os apontamentos foram vinculados a identificadores de requisitos ou trechos específicos do documento?                          | [Arthur Carvalho](https://github.com/arthurlleite), [Leonardo de Melo](https://github.com/leozinlima) | [Gabriel Lima](https://github.com/gabriel-lima258), [Daniel Rodrigues](https://github.com/zDrNz), [Felipe das Neves](https://github.com/FelipeFreire-gf), [Mateus Bastos](https://github.com/MateuSansete), [Vitor Pereira](https://github.com/Bessazs) | 22/06/2025 | -         |
| CI12 | Houve envios de follow-up ou solicitações de esclarecimento quando necessário, usando e-mail ou ouvidoria?                     | [Arthur Carvalho](https://github.com/arthurlleite), [Leonardo de Melo](https://github.com/leozinlima) | [Gabriel Lima](https://github.com/gabriel-lima258), [Daniel Rodrigues](https://github.com/zDrNz), [Felipe das Neves](https://github.com/FelipeFreire-gf), [Mateus Bastos](https://github.com/MateuSansete), [Vitor Pereira](https://github.com/Bessazs) | 22/06/2025 | -         |
| CI13 | Os responsáveis confirmaram as respostas ou ajustes sugeridos pela equipe de validação informal?                               | [Arthur Carvalho](https://github.com/arthurlleite), [Leonardo de Melo](https://github.com/leozinlima) | [Gabriel Lima](https://github.com/gabriel-lima258), [Daniel Rodrigues](https://github.com/zDrNz), [Felipe das Neves](https://github.com/FelipeFreire-gf), [Mateus Bastos](https://github.com/MateuSansete), [Vitor Pereira](https://github.com/Bessazs) | 22/06/2025 | -         |
| CI14 | As alterações ou esclarecimentos recebidos foram incorporados na documentação de requisitos com versão atualizada?             | [Arthur Carvalho](https://github.com/arthurlleite), [Leonardo de Melo](https://github.com/leozinlima) | [Gabriel Lima](https://github.com/gabriel-lima258), [Daniel Rodrigues](https://github.com/zDrNz), [Felipe das Neves](https://github.com/FelipeFreire-gf), [Mateus Bastos](https://github.com/MateuSansete), [Vitor Pereira](https://github.com/Bessazs) | 22/06/2025 | -         |
| CI15 | Existe registro histórico (data, autor da revisão, canal usado, protocolo) para cada rodada de leitura crítica?                | [Arthur Carvalho](https://github.com/arthurlleite), [Leonardo de Melo](https://github.com/leozinlima) | [Gabriel Lima](https://github.com/gabriel-lima258), [Daniel Rodrigues](https://github.com/zDrNz), [Felipe das Neves](https://github.com/FelipeFreire-gf), [Mateus Bastos](https://github.com/MateuSansete), [Vitor Pereira](https://github.com/Bessazs) | 22/06/2025 | -         |
| CI16 | Foram identificados riscos potenciais (segurança, ambiguidades críticas) e documentados para tratamento posterior?             | [Arthur Carvalho](https://github.com/arthurlleite), [Leonardo de Melo](https://github.com/leozinlima) | [Gabriel Lima](https://github.com/gabriel-lima258), [Daniel Rodrigues](https://github.com/zDrNz), [Felipe das Neves](https://github.com/FelipeFreire-gf), [Mateus Bastos](https://github.com/MateuSansete), [Vitor Pereira](https://github.com/Bessazs) | 22/06/2025 | -         |
| CI17 | A comunicação manteve tom adequado (direto, cuidadoso) dado o tema sensível de segurança digital?                              | [Arthur Carvalho](https://github.com/arthurlleite), [Leonardo de Melo](https://github.com/leozinlima) | [Gabriel Lima](https://github.com/gabriel-lima258), [Daniel Rodrigues](https://github.com/zDrNz), [Felipe das Neves](https://github.com/FelipeFreire-gf), [Mateus Bastos](https://github.com/MateuSansete), [Vitor Pereira](https://github.com/Bessazs) | 22/06/2025 | -         |
| CI18 | O uso de ouvidoria assegurou registro formal e rastreamento de protocolo em sistema oficial?                                   | [Arthur Carvalho](https://github.com/arthurlleite), [Leonardo de Melo](https://github.com/leozinlima) | [Gabriel Lima](https://github.com/gabriel-lima258), [Daniel Rodrigues](https://github.com/zDrNz), [Felipe das Neves](https://github.com/FelipeFreire-gf), [Mateus Bastos](https://github.com/MateuSansete), [Vitor Pereira](https://github.com/Bessazs) | 22/06/2025 | -         |
| CI19 | Houve verificação de versão final do documento revisado pelos responsáveis após as correções informais?                        | [Arthur Carvalho](https://github.com/arthurlleite), [Leonardo de Melo](https://github.com/leozinlima) | [Gabriel Lima](https://github.com/gabriel-lima258), [Daniel Rodrigues](https://github.com/zDrNz), [Felipe das Neves](https://github.com/FelipeFreire-gf), [Mateus Bastos](https://github.com/MateuSansete), [Vitor Pereira](https://github.com/Bessazs) | 22/06/2025 | -         |
| CI20 | Lições aprendidas da rodada de comprovação informal foram documentadas para melhorar próximas validações?                      | [Arthur Carvalho](https://github.com/arthurlleite), [Leonardo de Melo](https://github.com/leozinlima) | [Gabriel Lima](https://github.com/gabriel-lima258), [Daniel Rodrigues](https://github.com/zDrNz), [Felipe das Neves](https://github.com/FelipeFreire-gf), [Mateus Bastos](https://github.com/MateuSansete), [Vitor Pereira](https://github.com/Bessazs) | 22/06/2025 | -         |
| CI21 | Foi produzido um sumário de resultados da comprovação informal, relacionando achados às próximas ações no backlog?             | [Arthur Carvalho](https://github.com/arthurlleite), [Leonardo de Melo](https://github.com/leozinlima) | [Gabriel Lima](https://github.com/gabriel-lima258), [Daniel Rodrigues](https://github.com/zDrNz), [Felipe das Neves](https://github.com/FelipeFreire-gf), [Mateus Bastos](https://github.com/MateuSansete), [Vitor Pereira](https://github.com/Bessazs) | 22/06/2025 | -         |
| CI22 | A seção “Canal de Comunicação” descreve claramente procedimento passo a passo para envio e acompanhamento?                     | [Arthur Carvalho](https://github.com/arthurlleite), [Leonardo de Melo](https://github.com/leozinlima) | [Gabriel Lima](https://github.com/gabriel-lima258), [Daniel Rodrigues](https://github.com/zDrNz), [Felipe das Neves](https://github.com/FelipeFreire-gf), [Mateus Bastos](https://github.com/MateuSansete), [Vitor Pereira](https://github.com/Bessazs) | 22/06/2025 | -         |
| CI23 | As capturas de tela (e-mail, ouvidoria, protocolo) usam legendas que identificam autor e data?                                 | [Arthur Carvalho](https://github.com/arthurlleite), [Leonardo de Melo](https://github.com/leozinlima) | [Gabriel Lima](https://github.com/gabriel-lima258), [Daniel Rodrigues](https://github.com/zDrNz), [Felipe das Neves](https://github.com/FelipeFreire-gf), [Mateus Bastos](https://github.com/MateuSansete), [Vitor Pereira](https://github.com/Bessazs) | 22/06/2025 | -         |
| CI24 | O histórico de versões na seção “Histórico de Versões” reflete as etapas de comprovação informal (datas e autores)?            | [Arthur Carvalho](https://github.com/arthurlleite), [Leonardo de Melo](https://github.com/leozinlima) | [Gabriel Lima](https://github.com/gabriel-lima258), [Daniel Rodrigues](https://github.com/zDrNz), [Felipe das Neves](https://github.com/FelipeFreire-gf), [Mateus Bastos](https://github.com/MateuSansete), [Vitor Pereira](https://github.com/Bessazs) | 22/06/2025 | -         |

<font size="2"><p style="text-align: center">Autor: [Leonardo de Melo](https://github.com/leozinlima), 2025.</p></font>

---

## 6. Gravação da Reunião

**Vídeo:** [Grupo 03 – Inspeção Grupo 04 (Etapa 6)](https://youtu.be/w-CPgw1eUcQ)  


---

## 7. Histórico de Versões

| Versão | Data de produção   | Descrição da Alteração                               | Autor(es)             | Revisor(es)      |Data de Revisão |
| :----: | :----------------: | :--------------------------------------------------: | :-------------------: | :-------------:  |  :-----------: |
| 1.0  | 22/06/2025 | Criação do documento.  | [Leonardo de Melo](https://github.com/leozinlima) | [<span style="color:gold;">Vitor Bessa</span>](https://github.com/Bessazs) | 22/06/2025|
