# Entrega 5 do Grupo + 1: Inspeção

**Data**: 06/07/2025  
**Horário**: [21:30]  
**Local**: Microsoft Teams  

## 1. Introdução

A inspeção é uma etapa essencial para garantir a qualidade dos artefatos desenvolvidos por outro grupo. Nesta verificação da Etapa 5, o Grupo 3 realizou a análise formal dos entregáveis produzidos pelo [Grupo 4 - Cadastro Único](https://requisitos-de-software.github.io/2025.1-Cadastro-Unico/rastreabilidade/matriz_geral/), considerando os critérios definidos nas listas de verificação e nas referências metodológicas.

---

## 2. Participantes

- [Arthur Carvalho](https://github.com/arthurlleite)  
- [Leonardo de Melo](https://github.com/leozinlima)  
- [Gabriel Lima](https://github.com/gabriel-lima258)  
- [Daniel Rodrigues](https://github.com/zDrNz)  
- [Felipe das Neves](https://github.com/FelipeFreire-gf)  
- [Mateus Bastos](https://github.com/MateuSansete)  
- [Vitor Bessa](https://github.com/Bessazs)

---

## 3. Itens do Desenvolvimento do Projeto

### Tabela 1 – Itens do Desenvolvimento

| ID | Item de Verificação | Inspetor(es) | Revisor(es) | Data | Avaliação |
|----|----------------------|--------------|-------------|------|-----------|
| 1 | O histórico de versão é padronizado? | [Vitor Bessa](https://github.com/Bessazs) | [Gabriel Lima](https://github.com/gabriel-lima258), [Daniel Rodrigues](https://github.com/zDrNz), [Felipe das Neves](https://github.com/FelipeFreire-gf), [Mateus Bastos](https://github.com/MateuSansete),[Arthur Carvalho](https://github.com/arthurlleite), [Leonardo de Melo](https://github.com/leozinlima)   | 09/06/2025 | Conforme |
| 2 | O(s) autor(es) e o(s) revisor(es) para cada artefato? | [Vitor Bessa](https://github.com/Bessazs) | [Gabriel Lima](https://github.com/gabriel-lima258), [Daniel Rodrigues](https://github.com/zDrNz), [Felipe das Neves](https://github.com/FelipeFreire-gf), [Mateus Bastos](https://github.com/MateuSansete),[Arthur Carvalho](https://github.com/arthurlleite), [Leonardo de Melo](https://github.com/leozinlima)   | 09/06/2025 | Conforme |
| 3 | Referências bibliográficas em todos os artefatos? | [Vitor Bessa](https://github.com/Bessazs) | [Gabriel Lima](https://github.com/gabriel-lima258), [Daniel Rodrigues](https://github.com/zDrNz), [Felipe das Neves](https://github.com/FelipeFreire-gf), [Mateus Bastos](https://github.com/MateuSansete),[Arthur Carvalho](https://github.com/arthurlleite), [Leonardo de Melo](https://github.com/leozinlima)   | 09/06/2025 | Conforme |
| 4 | Tabelas e imagens possuem legenda e são citadas? | [Vitor Bessa](https://github.com/Bessazs) | [Gabriel Lima](https://github.com/gabriel-lima258), [Daniel Rodrigues](https://github.com/zDrNz), [Felipe das Neves](https://github.com/FelipeFreire-gf), [Mateus Bastos](https://github.com/MateuSansete),[Arthur Carvalho](https://github.com/arthurlleite), [Leonardo de Melo](https://github.com/leozinlima)   | 09/06/2025 | Inconforme |
| 5 | Existe texto introdutório nos artefatos? | [Vitor Bessa](https://github.com/Bessazs) | [Gabriel Lima](https://github.com/gabriel-lima258), [Daniel Rodrigues](https://github.com/zDrNz), [Felipe das Neves](https://github.com/FelipeFreire-gf), [Mateus Bastos](https://github.com/MateuSansete),[Arthur Carvalho](https://github.com/arthurlleite), [Leonardo de Melo](https://github.com/leozinlima)   | 09/06/2025 | Conforme |
| 6 | Cronograma com responsáveis e datas? | [Vitor Bessa](https://github.com/Bessazs) | [Gabriel Lima](https://github.com/gabriel-lima258), [Daniel Rodrigues](https://github.com/zDrNz), [Felipe das Neves](https://github.com/FelipeFreire-gf), [Mateus Bastos](https://github.com/MateuSansete),[Arthur Carvalho](https://github.com/arthurlleite), [Leonardo de Melo](https://github.com/leozinlima)   | 09/06/2025 | Inconforme |
| 7 | Atas completas das reuniões? | [Vitor Bessa](https://github.com/Bessazs) | [Gabriel Lima](https://github.com/gabriel-lima258), [Daniel Rodrigues](https://github.com/zDrNz), [Felipe das Neves](https://github.com/FelipeFreire-gf), [Mateus Bastos](https://github.com/MateuSansete),[Arthur Carvalho](https://github.com/arthurlleite), [Leonardo de Melo](https://github.com/leozinlima)   | 09/06/2025 | Conforme |
| 8 | Há gravação da reunião do grupo? | [Vitor Bessa](https://github.com/Bessazs) | [Gabriel Lima](https://github.com/gabriel-lima258), [Daniel Rodrigues](https://github.com/zDrNz), [Felipe das Neves](https://github.com/FelipeFreire-gf), [Mateus Bastos](https://github.com/MateuSansete),[Arthur Carvalho](https://github.com/arthurlleite), [Leonardo de Melo](https://github.com/leozinlima)   | 09/06/2025 | Conforme |
| 9 | Vídeo de apresentação “não listado” no YouTube? | [Vitor Bessa](https://github.com/Bessazs) | [Gabriel Lima](https://github.com/gabriel-lima258), [Daniel Rodrigues](https://github.com/zDrNz), [Felipe das Neves](https://github.com/FelipeFreire-gf), [Mateus Bastos](https://github.com/MateuSansete),[Arthur Carvalho](https://github.com/arthurlleite), [Leonardo de Melo](https://github.com/leozinlima)  | 09/06/2025 | Conforme |

---

## 4. Verificação de Pós-Rastreabilidade

### Tabela 2 – Itens Pós-Rastreabilidade

| ID  | Item de Verificação | Inspetor(es) | Revisor(es) | Data | Avaliação |
|-----|---------------------|--------------|-------------|------|-----------|
| P01 | Conseguimos seguir o fluxo de um requisito desde a sua origem no documento de requisitos até os diagramas e protótipo? | [Vitor Bessa](https://github.com/Bessazs) | [Gabriel Lima](https://github.com/gabriel-lima258), [Daniel Rodrigues](https://github.com/zDrNz), [Felipe das Neves](https://github.com/FelipeFreire-gf), [Mateus Bastos](https://github.com/MateuSansete),[Arthur Carvalho](https://github.com/arthurlleite), [Leonardo de Melo](https://github.com/leozinlima)   | 09/06/2025 |- |
| P02 | Para cada requisito, é fácil encontrar os desenhos, diagramas ou modelos que o explicam visualmente?  | [Vitor Bessa](https://github.com/Bessazs) | [Gabriel Lima](https://github.com/gabriel-lima258), [Daniel Rodrigues](https://github.com/zDrNz), [Felipe das Neves](https://github.com/FelipeFreire-gf), [Mateus Bastos](https://github.com/MateuSansete),[Arthur Carvalho](https://github.com/arthurlleite), [Leonardo de Melo](https://github.com/leozinlima)   | 09/06/2025 | Inconforme |
| P03 | Se a "funcionalidade A" precisa que a "funcionalidade B" exista para poder funcionar, essa dependência está registrada?   | [Vitor Bessa](https://github.com/Bessazs)  | [Gabriel Lima](https://github.com/gabriel-lima258), [Daniel Rodrigues](https://github.com/zDrNz), [Felipe das Neves](https://github.com/FelipeFreire-gf), [Mateus Bastos](https://github.com/MateuSansete),[Arthur Carvalho](https://github.com/arthurlleite), [Leonardo de Melo](https://github.com/leozinlima)  | 09/06/2025 |- |
| P04 |Quando um requisito muda, a sua versão é atualizada? As suas conexões com outros itens são revisadas e corrigidas?     | [Vitor Bessa](https://github.com/Bessazs) | [Gabriel Lima](https://github.com/gabriel-lima258), [Daniel Rodrigues](https://github.com/zDrNz), [Felipe das Neves](https://github.com/FelipeFreire-gf), [Mateus Bastos](https://github.com/MateuSansete),[Arthur Carvalho](https://github.com/arthurlleite), [Leonardo de Melo](https://github.com/leozinlima)   | 09/06/2025 | -|


---

## 5. Verificação Backward

### Tabela 3 – Backward From

| ID | Critério | Inspetor(es) | Revisor(es) | Data | Avaliação |
|----|----------|--------------|-------------|------|-----------|
| BW01 | De onde veio cada requisito? É possível identificar a sua fonte² citada.   | [Vitor Bessa](https://github.com/Bessazs) | [Gabriel Lima](https://github.com/gabriel-lima258), [Daniel Rodrigues](https://github.com/zDrNz), [Felipe das Neves](https://github.com/FelipeFreire-gf), [Mateus Bastos](https://github.com/MateuSansete),[Arthur Carvalho](https://github.com/arthurlleite), [Leonardo de Melo](https://github.com/leozinlima)   | 09/06/2025 | Conforme |
| BW02 | A "justificativa" para a inclusão (ou exclusão) de um requisito está documentada em algum lugar? | [Vitor Bessa](https://github.com/Bessazs) | [Gabriel Lima](https://github.com/gabriel-lima258), [Daniel Rodrigues](https://github.com/zDrNz), [Felipe das Neves](https://github.com/FelipeFreire-gf), [Mateus Bastos](https://github.com/MateuSansete),[Arthur Carvalho](https://github.com/arthurlleite), [Leonardo de Melo](https://github.com/leozinlima)   | 09/06/2025 | -|
| BW03 | As fontes dos requisitos (como documentos de entrevistas ou questionários) são rastreáveis e possuem data/versão para garantir que não estamos olhando para algo desatualizado? | [Vitor Bessa](https://github.com/Bessazs) | [Gabriel Lima](https://github.com/gabriel-lima258), [Daniel Rodrigues](https://github.com/zDrNz), [Felipe das Neves](https://github.com/FelipeFreire-gf), [Mateus Bastos](https://github.com/MateuSansete),[Arthur Carvalho](https://github.com/arthurlleite), [Leonardo de Melo](https://github.com/leozinlima)   | 09/06/2025 | Inconforme |
| BW04 | Se um requisito foi criado a partir de outro mais genérico (um "requisito-pai"), essa ligação de derivação está clara?  | [Vitor Bessa](https://github.com/Bessazs) | [Gabriel Lima](https://github.com/gabriel-lima258), [Daniel Rodrigues](https://github.com/zDrNz), [Felipe das Neves](https://github.com/FelipeFreire-gf), [Mateus Bastos](https://github.com/MateuSansete),[Arthur Carvalho](https://github.com/arthurlleite), [Leonardo de Melo](https://github.com/leozinlima)   | 09/06/2025 | Conforme |


---

## 6. Verificação Forward

### Tabela 4 – Forward From

| ID | Critério | Inspetor(es) | Revisor(es) | Data | Avaliação |
|----|----------|--------------|-------------|------|-----------|
| FW01 | Cada requisito está conectado a um artefato de design, como um caso de uso, um protótipo (wireframe) ou um diagrama técnico?                       | [Vitor Bessa](https://github.com/Bessazs) | [Gabriel Lima](https://github.com/gabriel-lima258), [Daniel Rodrigues](https://github.com/zDrNz), [Felipe das Neves](https://github.com/FelipeFreire-gf), [Mateus Bastos](https://github.com/MateuSansete),[Arthur Carvalho](https://github.com/arthurlleite), [Leonardo de Melo](https://github.com/leozinlima)   | 09/06/2025 | Conforme |

---
## 7. Referência

### 7.1 Referência dos itens inconformes
<font size="3"><p style="text-align: center">Tabela 5: Referência dos itens inconformes</p></font> 

| Item | Imagem |
|------|--------|
|<b id="REF01"> 04 - Tabelas e imagens possuem legenda e são citadas?  </b>|[Ver imagem](../../assets/verificacao/verificacao5/prints/L4.png)|
|<b id="REF01"> 06 - Cronograma com responsáveis e datas? </b>|[Ver imagem](../../assets/verificacao/verificacao5/prints/L6.png)|
|<b id="REF01"> P02 - Para cada requisito, é fácil encontrar os desenhos, diagramas ou modelos que o explicam visualmente? </b>|[Ver imagem](../../assets/verificacao/verificacao5/prints/bw03I_P02.png)|
|<b id="REF01"> Bw -  03 As fontes dos requisitos (como documentos de entrevistas ou questionários) são rastreáveis e possuem data/versão para garantir que não estamos olhando para algo desatualizado?</b>|[Ver imagem](../../assets/verificacao/verificacao5/prints/bw03I_P02.png)|


<font size="2"><p style="text-align: center">Autor: , 2025.</p></font>

---

## 8. Gravação da Reunião


<div style="text-align: center;">
  <p><strong>Vídeo: </strong> <a href="https://youtu.be/w-CPgw1eUcQ"> Grupo 03 – Inspeção grupo 05</a></p>
  <iframe width="560" height="315" src="https://www.youtube.com/embed/w-CPgw1eUcQ" frameborder="0" allow="accelerometer; autoplay; clipboard-write; encrypted-media; gyroscope; picture-in-picture" allowfullscreen></iframe>
</div>

---

## 9. Histórico de Versões

| Versão | Data | Descrição | Autor | Revisor |
|--------|------|-----------|-------|---------|
| 1.0 | 09/06/2025 | Criação do documento completo de inspeção | [Arthur Carvalho](https://github.com/arthurlleite) | [Gabriel Lima](https://github.com/gabriel-lima258) |
| 1.1 | 06/07/2025 | Reformulação do documento | [Vítor Bessa](https://github.com/bessazs) | [Gabriel Lima](https://github.com/gabriel-lima258) |