# Entrega 5 do Grupo + 1: Inspeção

**Data**: 09/06/2025  
**Horário**: [21:30]  
**Local**: Microsoft Teams  

## 1. Introdução

A inspeção é uma etapa essencial para garantir a qualidade dos artefatos desenvolvidos por outro grupo. Nesta verificação da Etapa 5, o Grupo 3 realizou a análise formal dos entregáveis produzidos pelo [Grupo 4 - Cadastro Único](https://requisitos-de-software.github.io/2025.1-Cadastro-Unico/rastreabilidade/matriz_geral/), considerando os critérios definidos nas listas de verificação e nas referências metodológicas.

---

## 2. Participantes

- [Arthur Carvalho](https://github.com/arthurlleite)  
- [Leonardo de Melo](https://github.com/leozinlima)  
- [Gabriel Lima](https://github.com/gabriel-lima258)  
- [Daniel Rodrigues](https://github.com/zDrNz)  
- [Felipe das Neves](https://github.com/FelipeFreire-gf)  
- [Mateus Bastos](https://github.com/MateuSansete)  
- [Vitor Pereira](https://github.com/Bessazs)

---

## 3. Itens do Desenvolvimento do Projeto

### Tabela 1 – Itens do Desenvolvimento

| ID | Item de Verificação | Inspetor(es) | Revisor(es) | Data | Avaliação |
|----|----------------------|--------------|-------------|------|-----------|
| 1 | O histórico de versão é padronizado? | [Arthur Carvalho](https://github.com/arthurlleite), [Leonardo de Melo](https://github.com/leozinlima) | [Gabriel Lima](https://github.com/gabriel-lima258), [Daniel Rodrigues](https://github.com/zDrNz), [Felipe das Neves](https://github.com/FelipeFreire-gf), [Mateus Bastos](https://github.com/MateuSansete), [Vitor Pereira](https://github.com/Bessazs)  | 09/06/2025 |  |
| 2 | O(s) autor(es) e o(s) revisor(es) para cada artefato? | [Arthur Carvalho](https://github.com/arthurlleite), [Leonardo de Melo](https://github.com/leozinlima) | [Gabriel Lima](https://github.com/gabriel-lima258), [Daniel Rodrigues](https://github.com/zDrNz), [Felipe das Neves](https://github.com/FelipeFreire-gf), [Mateus Bastos](https://github.com/MateuSansete), [Vitor Pereira](https://github.com/Bessazs)  | 09/06/2025 |  |
| 3 | Referências bibliográficas em todos os artefatos? | [Arthur Carvalho](https://github.com/arthurlleite), [Leonardo de Melo](https://github.com/leozinlima) | [Gabriel Lima](https://github.com/gabriel-lima258), [Daniel Rodrigues](https://github.com/zDrNz), [Felipe das Neves](https://github.com/FelipeFreire-gf), [Mateus Bastos](https://github.com/MateuSansete), [Vitor Pereira](https://github.com/Bessazs)  | 09/06/2025 |  |
| 4 | Tabelas e imagens possuem legenda e são citadas? | [Arthur Carvalho](https://github.com/arthurlleite), [Leonardo de Melo](https://github.com/leozinlima) | [Gabriel Lima](https://github.com/gabriel-lima258), [Daniel Rodrigues](https://github.com/zDrNz), [Felipe das Neves](https://github.com/FelipeFreire-gf), [Mateus Bastos](https://github.com/MateuSansete), [Vitor Pereira](https://github.com/Bessazs)  | 09/06/2025 |  |
| 5 | Existe texto introdutório nos artefatos? | [Arthur Carvalho](https://github.com/arthurlleite), [Leonardo de Melo](https://github.com/leozinlima) | [Gabriel Lima](https://github.com/gabriel-lima258), [Daniel Rodrigues](https://github.com/zDrNz), [Felipe das Neves](https://github.com/FelipeFreire-gf), [Mateus Bastos](https://github.com/MateuSansete), [Vitor Pereira](https://github.com/Bessazs)  | 09/06/2025 |  |
| 6 | Cronograma com responsáveis e datas? | [Arthur Carvalho](https://github.com/arthurlleite), [Leonardo de Melo](https://github.com/leozinlima) | [Gabriel Lima](https://github.com/gabriel-lima258), [Daniel Rodrigues](https://github.com/zDrNz), [Felipe das Neves](https://github.com/FelipeFreire-gf), [Mateus Bastos](https://github.com/MateuSansete), [Vitor Pereira](https://github.com/Bessazs)  | 09/06/2025 |  |
| 7 | Atas completas das reuniões? | [Arthur Carvalho](https://github.com/arthurlleite), [Leonardo de Melo](https://github.com/leozinlima) | [Gabriel Lima](https://github.com/gabriel-lima258), [Daniel Rodrigues](https://github.com/zDrNz), [Felipe das Neves](https://github.com/FelipeFreire-gf), [Mateus Bastos](https://github.com/MateuSansete), [Vitor Pereira](https://github.com/Bessazs)  | 09/06/2025 |  |
| 8 | Há gravação da reunião do grupo? | [Arthur Carvalho](https://github.com/arthurlleite), [Leonardo de Melo](https://github.com/leozinlima) | [Gabriel Lima](https://github.com/gabriel-lima258), [Daniel Rodrigues](https://github.com/zDrNz), [Felipe das Neves](https://github.com/FelipeFreire-gf), [Mateus Bastos](https://github.com/MateuSansete), [Vitor Pereira](https://github.com/Bessazs)  | 09/06/2025 |  |
| 9 | Vídeo de apresentação “não listado” no YouTube? | [Arthur Carvalho](https://github.com/arthurlleite), [Leonardo de Melo](https://github.com/leozinlima) | [Gabriel Lima](https://github.com/gabriel-lima258), [Daniel Rodrigues](https://github.com/zDrNz), [Felipe das Neves](https://github.com/FelipeFreire-gf), [Mateus Bastos](https://github.com/MateuSansete), [Vitor Pereira](https://github.com/Bessazs) | 09/06/2025 |  |

---

## 4. Verificação de Pós-Rastreabilidade

### Tabela 2 – Itens Pós-Rastreabilidade

| ID  | Item de Verificação | Inspetor(es) | Revisor(es) | Data | Avaliação |
|-----|---------------------|--------------|-------------|------|-----------|
| P01 | Cada requisito funcional possui origem documentada? | [Arthur Carvalho](https://github.com/arthurlleite), [Leonardo de Melo](https://github.com/leozinlima) | [Gabriel Lima](https://github.com/gabriel-lima258), [Daniel Rodrigues](https://github.com/zDrNz), [Felipe das Neves](https://github.com/FelipeFreire-gf), [Mateus Bastos](https://github.com/MateuSansete), [Vitor Pereira](https://github.com/Bessazs)  | 09/06/2025 |  |
| P02 | Há mapeamento forward RF → artefatos? | [Arthur Carvalho](https://github.com/arthurlleite), [Leonardo de Melo](https://github.com/leozinlima) | [Gabriel Lima](https://github.com/gabriel-lima258), [Daniel Rodrigues](https://github.com/zDrNz), [Felipe das Neves](https://github.com/FelipeFreire-gf), [Mateus Bastos](https://github.com/MateuSansete), [Vitor Pereira](https://github.com/Bessazs)  | 09/06/2025 |  |
| P03 | Cada RF implementado possui elo até testes ou commits? |  [Arthur Carvalho](https://github.com/arthurlleite), [Leonardo de Melo](https://github.com/leozinlima) | [Gabriel Lima](https://github.com/gabriel-lima258), [Daniel Rodrigues](https://github.com/zDrNz), [Felipe das Neves](https://github.com/FelipeFreire-gf), [Mateus Bastos](https://github.com/MateuSansete), [Vitor Pereira](https://github.com/Bessazs) | 09/06/2025 |  |
| P04 | Matriz geral indica impacto entre RF/RNF? | [Arthur Carvalho](https://github.com/arthurlleite), [Leonardo de Melo](https://github.com/leozinlima) | [Gabriel Lima](https://github.com/gabriel-lima258), [Daniel Rodrigues](https://github.com/zDrNz), [Felipe das Neves](https://github.com/FelipeFreire-gf), [Mateus Bastos](https://github.com/MateuSansete), [Vitor Pereira](https://github.com/Bessazs)  | 09/06/2025 |  |
| P05 | Existe matriz com requisitos pendentes? | [Arthur Carvalho](https://github.com/arthurlleite), [Leonardo de Melo](https://github.com/leozinlima) | [Gabriel Lima](https://github.com/gabriel-lima258), [Daniel Rodrigues](https://github.com/zDrNz), [Felipe das Neves](https://github.com/FelipeFreire-gf), [Mateus Bastos](https://github.com/MateuSansete), [Vitor Pereira](https://github.com/Bessazs)  | 09/06/2025 |  |
| P06 | Itens suplementares priorizados com MoSCoW? | [Arthur Carvalho](https://github.com/arthurlleite), [Leonardo de Melo](https://github.com/leozinlima) | [Gabriel Lima](https://github.com/gabriel-lima258), [Daniel Rodrigues](https://github.com/zDrNz), [Felipe das Neves](https://github.com/FelipeFreire-gf), [Mateus Bastos](https://github.com/MateuSansete), [Vitor Pereira](https://github.com/Bessazs)  | 09/06/2025 |  |
| P07 | Há backward-from dos testes para requisitos? | [Arthur Carvalho](https://github.com/arthurlleite), [Leonardo de Melo](https://github.com/leozinlima) | [Gabriel Lima](https://github.com/gabriel-lima258), [Daniel Rodrigues](https://github.com/zDrNz), [Felipe das Neves](https://github.com/FelipeFreire-gf), [Mateus Bastos](https://github.com/MateuSansete), [Vitor Pereira](https://github.com/Bessazs)  | 09/06/2025 |  |
| P08 | RNFs críticos estão cobertos na matriz? | [Arthur Carvalho](https://github.com/arthurlleite), [Leonardo de Melo](https://github.com/leozinlima) | [Gabriel Lima](https://github.com/gabriel-lima258), [Daniel Rodrigues](https://github.com/zDrNz), [Felipe das Neves](https://github.com/FelipeFreire-gf), [Mateus Bastos](https://github.com/MateuSansete), [Vitor Pereira](https://github.com/Bessazs) | 09/06/2025 |  |
| P09 | Mudanças geram versão e atualização dos elos? | [Arthur Carvalho](https://github.com/arthurlleite), [Leonardo de Melo](https://github.com/leozinlima) | [Gabriel Lima](https://github.com/gabriel-lima258), [Daniel Rodrigues](https://github.com/zDrNz), [Felipe das Neves](https://github.com/FelipeFreire-gf), [Mateus Bastos](https://github.com/MateuSansete), [Vitor Pereira](https://github.com/Bessazs) | 09/06/2025 |  |
| P10 | Existem elos RF ↔ Riscos ↔ Mitigações? | [Arthur Carvalho](https://github.com/arthurlleite), [Leonardo de Melo](https://github.com/leozinlima) | [Gabriel Lima](https://github.com/gabriel-lima258), [Daniel Rodrigues](https://github.com/zDrNz), [Felipe das Neves](https://github.com/FelipeFreire-gf), [Mateus Bastos](https://github.com/MateuSansete), [Vitor Pereira](https://github.com/Bessazs)  | 09/06/2025 |  |
| P11 | Cada RNF tem critério mensurável? | [Arthur Carvalho](https://github.com/arthurlleite), [Leonardo de Melo](https://github.com/leozinlima) | [Gabriel Lima](https://github.com/gabriel-lima258), [Daniel Rodrigues](https://github.com/zDrNz), [Felipe das Neves](https://github.com/FelipeFreire-gf), [Mateus Bastos](https://github.com/MateuSansete), [Vitor Pereira](https://github.com/Bessazs)  | 09/06/2025 |  |
| P12 | Matriz mostra status e data da última verificação? | [Arthur Carvalho](https://github.com/arthurlleite), [Leonardo de Melo](https://github.com/leozinlima) | [Gabriel Lima](https://github.com/gabriel-lima258), [Daniel Rodrigues](https://github.com/zDrNz), [Felipe das Neves](https://github.com/FelipeFreire-gf), [Mateus Bastos](https://github.com/MateuSansete), [Vitor Pereira](https://github.com/Bessazs)  | 09/06/2025 |  |
| P13 | Mudanças disparam análise de impacto documentada? | [Arthur Carvalho](https://github.com/arthurlleite), [Leonardo de Melo](https://github.com/leozinlima) | [Gabriel Lima](https://github.com/gabriel-lima258), [Daniel Rodrigues](https://github.com/zDrNz), [Felipe das Neves](https://github.com/FelipeFreire-gf), [Mateus Bastos](https://github.com/MateuSansete), [Vitor Pereira](https://github.com/Bessazs)  | 09/06/2025 |  |
| P14 | Há evidência visual dos elos? | [Arthur Carvalho](https://github.com/arthurlleite), [Leonardo de Melo](https://github.com/leozinlima) | [Gabriel Lima](https://github.com/gabriel-lima258), [Daniel Rodrigues](https://github.com/zDrNz), [Felipe das Neves](https://github.com/FelipeFreire-gf), [Mateus Bastos](https://github.com/MateuSansete), [Vitor Pereira](https://github.com/Bessazs)  | 09/06/2025 |  |
| P15 | Elos quebrados estão em relatório? | [Arthur Carvalho](https://github.com/arthurlleite), [Leonardo de Melo](https://github.com/leozinlima) | [Gabriel Lima](https://github.com/gabriel-lima258), [Daniel Rodrigues](https://github.com/zDrNz), [Felipe das Neves](https://github.com/FelipeFreire-gf), [Mateus Bastos](https://github.com/MateuSansete), [Vitor Pereira](https://github.com/Bessazs)  | 09/06/2025 |  |

---

## 5. Verificação Backward

### Tabela 3 – Backward From

| ID | Critério | Inspetor(es) | Revisor(es) | Data | Avaliação |
|----|----------|--------------|-------------|------|-----------|
| BW-01 | Requisito com técnica de elicitação citada? | [Arthur Carvalho](https://github.com/arthurlleite), [Leonardo de Melo](https://github.com/leozinlima) | [Gabriel Lima](https://github.com/gabriel-lima258), [Daniel Rodrigues](https://github.com/zDrNz), [Felipe das Neves](https://github.com/FelipeFreire-gf), [Mateus Bastos](https://github.com/MateuSansete), [Vitor Pereira](https://github.com/Bessazs)  | 09/06/2025 |  |
| BW-02 | Links clicáveis para documentos (ADD, entrevistas)? | [Arthur Carvalho](https://github.com/arthurlleite), [Leonardo de Melo](https://github.com/leozinlima) | [Gabriel Lima](https://github.com/gabriel-lima258), [Daniel Rodrigues](https://github.com/zDrNz), [Felipe das Neves](https://github.com/FelipeFreire-gf), [Mateus Bastos](https://github.com/MateuSansete), [Vitor Pereira](https://github.com/Bessazs)  | 09/06/2025 |  |
| BW-03 | Origens têm versão/data? | [Arthur Carvalho](https://github.com/arthurlleite), [Leonardo de Melo](https://github.com/leozinlima) | [Gabriel Lima](https://github.com/gabriel-lima258), [Daniel Rodrigues](https://github.com/zDrNz), [Felipe das Neves](https://github.com/FelipeFreire-gf), [Mateus Bastos](https://github.com/MateuSansete), [Vitor Pereira](https://github.com/Bessazs)  | 09/06/2025 |  |
| BW-04 | Requisitos derivados têm referência ao requisito-pai? | [Arthur Carvalho](https://github.com/arthurlleite), [Leonardo de Melo](https://github.com/leozinlima) | [Gabriel Lima](https://github.com/gabriel-lima258), [Daniel Rodrigues](https://github.com/zDrNz), [Felipe das Neves](https://github.com/FelipeFreire-gf), [Mateus Bastos](https://github.com/MateuSansete), [Vitor Pereira](https://github.com/Bessazs)  | 09/06/2025 |  |
| BW-05 | Rationale de inclusão/exclusão documentado? | [Arthur Carvalho](https://github.com/arthurlleite), [Leonardo de Melo](https://github.com/leozinlima) | [Gabriel Lima](https://github.com/gabriel-lima258), [Daniel Rodrigues](https://github.com/zDrNz), [Felipe das Neves](https://github.com/FelipeFreire-gf), [Mateus Bastos](https://github.com/MateuSansete), [Vitor Pereira](https://github.com/Bessazs)  | 09/06/2025 |  |

---

## 6. Verificação Forward

### Tabela 4 – Forward From

| ID | Critério | Inspetor(es) | Revisor(es) | Data | Avaliação |
|----|----------|--------------|-------------|------|-----------|
| FW-01 | Elo RF → Casos de uso/Wireframes? | [Arthur Carvalho](https://github.com/arthurlleite), [Leonardo de Melo](https://github.com/leozinlima) | [Gabriel Lima](https://github.com/gabriel-lima258), [Daniel Rodrigues](https://github.com/zDrNz), [Felipe das Neves](https://github.com/FelipeFreire-gf), [Mateus Bastos](https://github.com/MateuSansete), [Vitor Pereira](https://github.com/Bessazs)  | 09/06/2025 |  |
| FW-02 | Elo RF → Código com commit hash? | [Arthur Carvalho](https://github.com/arthurlleite), [Leonardo de Melo](https://github.com/leozinlima) | [Gabriel Lima](https://github.com/gabriel-lima258), [Daniel Rodrigues](https://github.com/zDrNz), [Felipe das Neves](https://github.com/FelipeFreire-gf), [Mateus Bastos](https://github.com/MateuSansete), [Vitor Pereira](https://github.com/Bessazs)  | 09/06/2025 |  |
| FW-03 | Elo RF → Testes unitários com ID? | [Arthur Carvalho](https://github.com/arthurlleite), [Leonardo de Melo](https://github.com/leozinlima) | [Gabriel Lima](https://github.com/gabriel-lima258), [Daniel Rodrigues](https://github.com/zDrNz), [Felipe das Neves](https://github.com/FelipeFreire-gf), [Mateus Bastos](https://github.com/MateuSansete), [Vitor Pereira](https://github.com/Bessazs)  | 09/06/2025 |  |
| FW-04 | RNF com plano de teste de desempenho/segurança? | [Arthur Carvalho](https://github.com/arthurlleite), [Leonardo de Melo](https://github.com/leozinlima) | [Gabriel Lima](https://github.com/gabriel-lima258), [Daniel Rodrigues](https://github.com/zDrNz), [Felipe das Neves](https://github.com/FelipeFreire-gf), [Mateus Bastos](https://github.com/MateuSansete), [Vitor Pereira](https://github.com/Bessazs)  | 09/06/2025 |  |
| FW-05 | Elos verificados automaticamente por CI? |  [Arthur Carvalho](https://github.com/arthurlleite), [Leonardo de Melo](https://github.com/leozinlima) | [Gabriel Lima](https://github.com/gabriel-lima258), [Daniel Rodrigues](https://github.com/zDrNz), [Felipe das Neves](https://github.com/FelipeFreire-gf), [Mateus Bastos](https://github.com/MateuSansete), [Vitor Pereira](https://github.com/Bessazs)  | 09/06/2025 |  |

---

## 7. Gravação da Reunião

**Vídeo:** [Grupo 03 – Inspeção Grupo 04 (Etapa 5)](https://youtu.be/INSERIR_LINK)  
(Substituir pelo link real da gravação assim que disponível)

---

## 8. Histórico de Versões

| Versão | Data | Descrição | Autor | Revisor |
|--------|------|-----------|-------|---------|
| 1.0 | 09/06/2025 | Criação do documento completo de inspeção | [Arthur Carvalho](https://github.com/arthurlleite) | [Gabriel Lima](https://github.com/gabriel-lima258) |
