# Ata de Reunião – Modelagem Ágil

**Data:** 01/06/2025  

**Hora Prevista:** 23:10 até 23:40  

**Hora Realizada:** 23:10 até 23:19  

**Local:** Microsoft Teams  

**Responsável pela Reunião e ATA:** Leonardo de Melo

---

## Participantes

<font size="3"><p style="text-align: center">Tabela 1: Presença</p></font>



| Nome            | Presença |
|-----------------|----------|
| Arthur Carvalho Leite       | ✔️    |
| Daniel Rodrigues Nascimento | ✔️    |
| Felipe das Neves Freire     | ✔️    |
| Gabriel Lima da Silva       | ✔️    |
| Leonardo de Melo Lima       | ✔️    |
| Mateus Bastos dos Santos    | ✔️    |
| Vitor Pereira Bessa         | ✔️    |



<font size="3"><p style="text-align: center">Autor: Felipe das Neves</p></font>

---

## Discussões

- Planejamento da Entrega 5 (pós-rastreabilidade): alinhamento do formato backward/forward.;
- Divisão de responsabilidades: distribuição equilibrada de membros.;
- Matrizes de rastreabilidade: confirmação de duas tabelas (geral e pós-rastreabilidade) para representar requisitos e integrar o protótipo.;
- Padronização do trabalho em grupo: definição de um único padrão para todas as tabelas e protótipos.;
- Cronograma e dever de casa: agendamento de nova reunião para quinta-feira e atribuição de pesquisa prévia.;
  

---

## Decisões

- Unificação do trabalho em grupo: todas as tabelas de rastreabilidade serão produzidas coletivamente.;
- Próxima reunião marcada para quinta-feira, 05/06/2025, após a aula.;
- Tarefa de pesquisa para cada integrante: pesquisar matrizes de rastreabilidade pós-rastreabilidade;

---

## Próxima Reunião
**05/06/2025 às 21h**


## Link da gravação

<div style="text-align: center;">
  <p><strong>Vídeo 8:</strong> 
    <a href="https://youtu.be/Uq2Uw1q92yQ">Grupo 03 – Reunião 08</a>
  </p>
  <iframe 
    width="560" 
    height="315" 
    src="https://www.youtube.com/embed/Uq2Uw1q92yQ" 
    frameborder="0" 
    allow="accelerometer; autoplay; clipboard-write; encrypted-media; gyroscope; picture-in-picture" 
    allowfullscreen>
  </iframe>
</div>



---

## Histórico de Versões

| Versão | Data de produção   | Descrição da Alteração                               | Autor(es)             | Revisor(es)      |Data de Revisão |
| :----: | :----------------: | :--------------------------------------------------: | :-------------------: | :-------------:  |  :-----------: |
| 1.0    | 01/06/2025 | Criação da ata da sprint 5 reunião 8   | <a style="color:gold;" href="https://github.com/leozinlima" target="_blank">Leonardo de Melo</a> | <a style="color:gold;" href="https://github.com/FelipeFreire-gf" target="_blank">Felipe das Neves</a> | 01/06/2025|